【裁判字號】    97,易,66
【裁判日期】    971110
【裁判案由】    恐嚇取財
【裁判全文】
臺灣宜蘭地方法院刑事判決                97年度易字第66號
公  訴  人  臺灣宜蘭地方法院檢察署檢察官
被      告  癸○○
            丁○○
            己○○
            乙○○○
            卯○○
            辛○○
            子○○
            庚○○
            寅○○○
            丑○○○
                      （現在臺灣臺南分監執行中）
            戊○○
            丙○○
            壬○○
            甲○○
            林國樑
上  一  人
選任辯護人  包漢銘律師
被      告  蘇明發
            黃忠川
上  一  人
選任辯護人  柯士斌律師
            陳惠如律師
被      告  彭駿騰
            彭瑞芳
上二人共同
選任辯護人  郭美春律師
被      告  伍吳美貴
選任辯護人  吳振東律師
被      告  未○○
            黃多
上列被告因恐嚇取財案件，經檢察官提起公訴（96年度偵字第39
23、4087、4407、4848號）及追加起訴（96年度偵字第4848、97
年度偵字668號、97年度偵緝字第112、178 號），本院判決如下
：
    主       文
癸○○犯如附表編號1至15所示之罪，各處如附表編號1至15所示
之刑。應執行有期徒刑參年柒月。
丁○○犯如附表編號1至13所示之罪，各處如附表編號1至13所示
之刑。應執行有期徒刑貳年拾壹月。
己○○犯如附表編號1至9、12至20 所示之罪，各處如附表編號1
至9、12至20所示之刑。應執行有期徒刑肆年玖月。
乙○○○犯如附表編號1至10、12、16 所示之罪，各處如附表編
號1至10、12、16所示之刑。應執行有期徒刑貳年拾壹月。
卯○○犯如附表編號14、16、17所示之罪，各處如附表編號14、
16、17所示之刑。應執行有期徒刑壹年參月。
辛○○犯如附表編號19、20、22、25所示之罪，各處如附表編號
19、20、22、25所示之刑。應執行有期徒刑壹年貳月。
子○○犯如附表編號19至22、25所示之罪，各處如附表編號19至
22、25所示之刑。應執行有期徒刑壹年陸月。
庚○○犯如附表編號20、24、25所示之罪，各處如附表編號20、
24、25所示之刑。應執行有期徒刑壹年參月。
寅○○○犯如附表編號19、20、24、25所示之罪，各處如附表編
號19、20、24、25所示之刑。應執行有期徒刑壹年伍月。
丑○○○犯如附表編號21、24所示之罪，各處如附表編號21、24
所示之刑。應執行有期徒刑柒月。
戊○○犯如附表編號16所示之罪，處如附表編號16所示之刑。
丙○○犯如附表編號10所示之罪，處如附表編號10所示之刑。緩
刑貳年。
壬○○犯如附表編號13所示之罪，處如附表編號13所示之刑。緩
刑貳年。
甲○○犯如附表編號13所示之罪，處如附表編號13所示之刑。緩
刑貳年。
林國樑犯如附表編號2、3、5至8 所示之罪，各處如附表編號2、
3、5至8所示之刑。應執行有期徒刑壹年。
蘇明發犯如附表編號14 、15、17 所示之罪，各處如附表編號14
、15、17所示之刑。應執行有期徒刑壹年貳月。
黃忠川犯如附表編號21、23所示之罪，各處如附表編號21、23所
示之刑。應執行有期徒刑柒月。
彭駿騰犯如附表編號23所示之罪，處如附表編號23所示之刑。緩
刑貳年。
彭瑞芳犯如附表編號21、23所示之罪，各處如附表編號21、23所
示之刑。應執行有期徒刑柒月。
伍吳美貴犯如附表編號10、11所示之罪，各處如附表編號10、11
所示之刑。應執行有期徒刑柒月。
未○○犯如附表編號11、17所示之罪，各處如附表編號11、17所
示之刑。應執行有期徒刑捌月。
黃多犯如附表編號19所示之罪，處如附表編號19所示之刑。緩刑
貳年。
    犯 罪 事 實
一、子○○前因詐欺案件，為臺灣高雄地方法院於民國96年1 月
    25日以96年檢字第184號判決判處有期徒刑3月確定，經臺灣
    高雄地方法院於96年10月15日以96年聲減字第5582號裁定減
    刑為有期徒刑1 月15日確定（為附表編號25犯行前尚未執行
    完畢，不構成累犯）；卯○○前因公共危險案件，為臺灣臺
    中地方法院於96年4月3日以96年中交簡上字第2308號判決判
    處有期徒刑2月確定，經臺灣臺中地方法院於96年12月24 日
    以96年聲減字第8148 號裁定減刑為有期徒刑1月確定（為附
    表編號17犯行前尚未執行完畢，不構成累犯）；伍吳美貴前
    因偽造有價證券案件，經臺灣高等法院臺中分院88年上訴字
    第2615號判決判處有期徒刑3年2月確定，於95年3月7日假釋
    付保護管束出監，其保護管束期滿日為96年6月8日（保護管
    束期間內為附表編號10之犯行，應另行撤銷假釋，不構成累
    犯）；蘇明發前因妨害自由、妨害風化等案件，分別為臺灣
    臺中地方法院91 年易字第203號、91年訴字第87號判決各判
    處有期徒刑4 月及1年2月確定，經臺灣臺中地方法院91年聲
    字第3873 號裁定有期徒刑1年4月之應執行刑，於92年11月4
    日假釋付保護管束期滿而徒刑執行完畢；未○○前因詐欺案
    件，經臺灣臺中地方法院94年中簡字第2719號判決判處有期
    徒刑3 月確定，於95年10月16日縮刑期滿執行完畢；戊○○
    前因公共危險案件，經臺灣臺中地方法院91年中簡字第1299
    號判決判處有期徒刑3月確定，於91年12月5日易科罰金執行
    完畢。
二、癸○○、丁○○、己○○、乙○○○、卯○○、辛○○、子
    ○○、庚○○、寅○○○、丑○○○、戊○○、丙○○、壬○○、甲○○、林國樑、蘇明發、黃忠川、彭駿騰、彭瑞芳
    、伍吳美貴、未○○、黃多等人均知悉未取得醫師資格者，
    擅自執行醫療業務，有違反醫師法之虞，竟利用無照行醫者
    因懼怕遭人檢舉或自認有道義上責任，大多會賠償病患之心
    態，分別基於意圖為自己不法所有之犯意聯絡，於附表編號
    1至25所示之時、地，以附表編號1至25所示之分工模式，先
    由1 人佯裝身體不適求診，誘騙業者注射針劑或配藥服用後
    ，誆稱身體不適佯裝暈倒，同行之人再偽稱係患者之家屬，
    以業者醫療疏失、用藥不當為由，或要求道義上予以賠償，
    或以報警檢舉等事由恐嚇無照之業者賠償，致業者陷於錯誤
    或心生畏懼而交付附表所示金額或未交付而不遂。
三、案經宜蘭縣政府警察局移請臺灣宜蘭地方法院檢察署檢察官
    偵查起訴。
    理       由
壹、程序事項：
一、按被告以外之人於偵查中向檢察官所為之陳述，除顯有不可
    信之情況者外，得為證據，刑事訴訟法第159 條之1第2項定
    有明文，其立法意旨係認檢察官代表國家偵查犯罪，依法有
    訊問證人之權力，且對被告有利、不利之情形均應注意，檢
    察官實施刑事偵查程序，亦多能恪遵法定程序之要求，不致
    有違法取證情事且可信度極高，是被告以外之人於偵查中之
    陳述，除反對該供述具證據能力之一方，已釋明「顯有不可
    信之情況」之理由外，不宜以證人未於偵查中接受對造之反
    對詰問為由，遽指證人於偵查中之陳述不具證據能力。查被
    告彭駿騰、彭瑞芳於本院準備程序中爭執同案被告子○○、
    辛○○於偵查中以證人身分所為之證述（易字187 號卷第66
    頁），然被告彭駿騰、彭瑞芳均未具體主張同案被告子○○
    、辛○○於偵查中所言有何顯不可信之情況，又本院業依被
    告彭駿騰、彭瑞芳所請，傳喚被告子○○、辛○○到庭以證
    人身分行交互詰問程序，被告彭駿騰、彭瑞芳之反對詰問權
    業已獲得確保，依上開規定，應認被告子○○、辛○○於偵
    查中所為之言詞陳述具證據能力。至其餘證人或共同被告於
    偵查中以證人身分陳述部分，並無被告爭執其證據能力，亦
    無何顯不可信之情況，爰依上開規定，認均具證據能力。
二、按被告以外之人於審判外之言詞陳述，除法律別有規定外，
    不得作為證據，刑事訴訟法第159條第1項定有明文。查被告
    彭駿騰、彭瑞芳於本院爭執證人天○○○、黃○○、同案被
    告黃忠川等人於警詢陳述之證據能力；被告伍吳美貴則爭執
    證人酉○○於警詢陳述之證據能力（易字187 號卷第66頁、
    易字66號卷二第122 頁），公訴人均表示無意見，且未進一
    步舉證證明上開證人之警詢陳述具有刑事訴訟法第159條之2
    所稱之「具有較可信之特別情況」，本院乃於審理期日，依
    刑事訴訟法第159條第1項規定當庭諭知證人天○○○、黃○○、同案被告黃忠川於警詢時之供述就被告彭駿騰、彭瑞芳
    部分；證人酉○○於警詢之陳述就被告伍吳美貴部分均無證
    據能力（易字66號卷二第123 頁），並依被告彭駿騰、彭瑞
    芳之聲請，依序傳喚天○○○、黃○○及黃忠川到庭行交互
    詰問程序。
三、按被告以外之人於審判外之言詞或書面陳述雖未符合刑事訴
    訟法第159條之1至第159條之4等規定，然經當事人於審判程
    序同意作為證據，法院審酌該言詞或書面陳述作成時之情況
    ，認為適當者，亦得作為證據；當事人、代理人或辯護人於
    法院調查證據時，知有刑事訴訟法第159條第1項不得作為證
    據之情形，而未於言詞辯論終結前聲明異議者，視為有上開
    同意，同法第159條之5定有明文。查除證人天○○○、黃○○、同案被告黃忠川於警詢時之供述就被告彭駿騰、彭瑞芳
    部分；證人酉○○於警詢之陳述就被告伍吳美貴部分均無證
    據能力外，其餘證人或共同被告於警詢之陳述，性質雖均屬
    傳聞證據，惟當事人於本院準備程序及審理程序中均表示無
    意見，同意以之作為本案調查之對象，於調查證據時，經逐
    一告以要旨，當事人亦就證據之真實性為陳述，而未就上開
    人等於警詢陳述之合法性或證據能力為爭執，依上開規定，
    應認除證人天○○○、黃○○、同案被告黃忠川就被告彭駿
    騰、彭瑞芳部分；證人酉○○就被告伍吳美貴部分均無證據
    能力外，其餘證人或共同被告於警詢之陳述均具證據能力，
    而得為本院裁判之依據。
貳、實體事項：
一、認定犯罪事實所憑之證據及理由：
（一）附表編號1：
      訊據被告癸○○、丁○○、乙○○○、己○○均坦認有為
      附表編號1 之犯行，惟否認係恐嚇取財，辯稱：伊承認是
      要騙對方，但不是恐嚇云云（易字66號卷一第188 頁以下
      、卷三第236 頁），然被害人玄○○於警詢時已詳證稱：
      96 年3月10日上午9時許，有2位婦女上門表示要作齒模，
      伊請其中1 名婦人上工作台，伊觀看後表示要作假牙的地
      方牙齒有鬆動，須先給牙醫師拔除後再製作，但對方希望
      伊幫忙拔牙，伊在對方的請求下，一時心軟幫對方注射麻
      藥，結果那名婦女說心臟痛、呼吸困難，在旁的另1 名婦
      女要求伊快將人送去醫院，伊撥打119 將人送至宜蘭醫院
      ，伊在醫院時有2 名男子自稱是病患家屬，要伊給家屬滿
      意的交代，不然要叫警察，伊驚慌失措，其中1 名男子要
      伊賠20萬，但伊沒那麼多錢，協議後伊總共給對方10萬元
      等語（偵4087號卷一第128頁以下、警卷一第223頁以下）
      ，是被害人玄○○顯係因被告癸○○、丁○○以：若不處
      理就要報警之惡害通知，生恐受司法追訴之畏懼感，而交
      付金錢，被告癸○○、丁○○辯稱未恐嚇云云顯不可採。
      又己○○、乙○○○雖未親自與被害人玄○○商談賠償事
      宜，然其2 人配合癸○○、丁○○假冒病患，並於事後分
      得金額，而不問金錢之來由，顯有容任被告癸○○、丁○○以恐嚇之話語逼使被害人玄○○交付金錢亦無違其本意
      之不確定故意，恐嚇取財之犯行亦至為顯明，復有己○○
      之就醫紀錄明細表1 份在卷可參（警卷一第12頁），足認
      被告癸○○、丁○○、乙○○○、己○○就附表編號1 之
      犯行明確，應依法論科。
（二）附表編號2：
      被告癸○○、丁○○、乙○○○、己○○對附表編號2 之
      犯行均坦承不諱（易字66號卷一第188頁以下、卷三第236
      頁）；被告林國樑則全盤否認之，辯稱：伊不知道有這件
      事云云（易字66卷三第237頁、易字187卷第102 頁），然
      共同被告己○○於警詢時陳稱：宜蘭縣羅東鎮○○路71之
      2 號東昇藥局是林國樑帶伊等人去的，伊假冒病患，要求
      老闆幫伊打針，乙○○○在旁攙扶，後來一起坐計程車到
      羅東博愛醫院就診，事後由癸○○、丁○○、林國樑與對
      方商討賠償事宜，要是林國樑被抓到後不承認，伊再來和
      林國樑對質等語（警卷一第73頁）；偵查中再證稱：每次
      犯案前，癸○○、丁○○都會分派角色，如果有騙到錢，
      伊、乙○○○、癸○○、丁○○都是均分，林國樑是負責
      報點的，大部分是宜蘭縣內較多，只要是林國樑報的點，
      林國樑會分得3分之1，例如10 萬元，林國樑就會分到3萬
      ，林國樑每次報點都有分錢，編號2 的部分就是林國樑報
      的點，伊裝病人，乙○○○陪同，癸○○、丁○○跟被害
      人談賠償，林國樑則在一旁等語（偵4848卷第71、73、16
      5 頁）；同案被告乙○○○於96年10月17日偵查中證稱：
      宜蘭的點幾乎都是林國樑找的，林國樑是癸○○的朋友，
      是癸○○要林國樑找的，林國樑會帶伊等人去看點，但林
      國樑不會和伊等進去，有時後林國樑也會到醫院等語（偵
      4087卷二第43頁）；於97年1月4日偵查中再稱：宜蘭、羅
      東部分由林國樑負責找犯案的點，是癸○○找林國樑來的
      ，林國樑每次報點都有分錢，分3成，例如10 萬元，林國
      樑分3萬元等語（偵4848卷第77頁）；於97年1月28日偵查
      中復稱：林國樑知道整個犯罪分工的方式，事先就講好了
      ，林國樑參與的案件都有分到錢等語（偵4848 卷第166頁
      ）；於本院詰問時則再證稱：伊到宜蘭後才認識林國樑，
      是癸○○介紹的，伊和癸○○、己○○、丁○○到宜蘭來
      就是要做附表內的這些事，是林國樑帶路，那些都是密醫
      的地方，林國樑就是會報那些地方，其他的伊不知道等語
      （本院卷三第91、93、94頁）；共同被告丁○○警詢時亦
      陳稱：伊不認識林國樑，林國樑是癸○○的朋友，林國樑
      是負責報點等語（偵4087卷一第11 4頁）；同案被告癸○○復於警詢時稱：伊常和林國樑聯絡，林國樑說要從花蓮
      北上宜蘭，伊就和己○○、乙○○○及丁○○一起上來宜
      蘭，由林國樑報點，就是報宜蘭縣內何處有可以向西藥房
      或齒模師假裝昏倒後向被害人為恐嚇勒索之詐騙行為，林
      國樑就帶伊等至宜蘭縣內各處犯案，事成之後，報點的人
      也有1份利潤等語（偵4087卷一第13、15 頁）；於偵查中
      再稱：林國樑是花蓮人，後來有住在宜蘭等語（偵4087卷
      一第97頁），依林國樑事前告以地點，事後分得款項等情
      ，顯見被告林國樑確係參與癸○○等人附表編號 2犯行之
      犯罪分工無訛，其辯解顯不足採，犯行至為明確，復有被
      害人Ｆ○○之警詢陳述（警卷一第228-229頁）、和解書1
      份（警卷一第230-231頁）及己○○之就醫紀錄明細表1份
      （警卷一第12頁）附卷可稽，足認被告癸○○、丁○○、
      乙○○○、己○○、林國樑就附表編號2 之犯行明確，應
      依法論科。
（三）附表編號3：
      訊據被告癸○○、丁○○、乙○○○、己○○均坦認有為
      附表編號3 之犯行，惟否認係恐嚇取財，辯稱：是要騙對
      方，不是恐嚇云云（易字66號卷一第188 頁以下、卷三第
      236 頁）；被告林國樑則全盤否認之，辯稱：伊不知道有
      這件事云云（易字66卷三第237頁、易字187卷第102 頁）
      ，然證人即被害人巳○○於警詢時已詳述稱：96 年3月23
      日上午9 時許，有2位婦女上門表示要裝假牙，伊請其中1
      名婦人上工作台，伊觀看後表示要作假牙的地方牙齒有鬆
      動，須先給牙醫師拔除後再製作，但對方希望伊立即處理
      ，伊在對方的請求下，幫對方注射麻藥，結果那名婦女就
      昏倒了，在旁的另1 名婦女要求伊快將人送去醫院，伊撥
      打119 將人送至羅東博愛醫院，後來伊接到自稱病患家屬
      的電話，要伊立即到醫院去，不然就要向警方檢舉無照的
      事，伊很害怕也沒有多加思考就到醫院去，自稱是病患家
      屬的男子要伊負責，討論後伊向友人借了1 萬元交給該男
      子等語（他字184卷第285-287頁、警卷一第235-236 頁）
      ，是被害人巳○○顯係因被告癸○○、丁○○以若不處理
      就要報警之惡害通知，致生恐受司法追訴之畏懼感，而交
      付金錢，被告癸○○、丁○○辯稱未恐嚇云云顯不可採。
      又己○○、乙○○○雖未親自與被害人巳○○商談賠償事
      宜，然其2 人配合癸○○、丁○○假冒病患，並於事後分
      得金額，而不問金錢之來由，顯有容任被告癸○○、丁○○以恐嚇之話語逼使被害人巳○○交付金錢亦無違其本意
      之不確定故意，恐嚇取財之犯行亦至為顯明。另共同被告
      乙○○○於96年10月17日偵查中證稱：宜蘭的點幾乎都是
      林國樑找的，林國樑是癸○○的朋友，是癸○○要林國樑
      找的，林國樑會帶伊等人去看點，但林國樑不會和伊等進
      去，有時後林國樑也會到醫院等語（偵4087卷二第43頁）
      ；於97年1月4日偵查中再稱：宜蘭、羅東部分由林國樑負
      責找犯案的點，是癸○○找林國樑來的，林國樑每次報點
      都有分錢，分3成，例如10萬元，林國樑分3萬元等語（偵
      4848卷第77頁）；於97年1月28 日偵查中復稱：林國樑知
      道整個犯罪分工的方式，事先就講好了，林國樑參與的案
      件都有分到錢等語（偵4848卷第166 頁）；於本院詰問時
      亦證稱：伊到宜蘭後才認識林國樑，是癸○○介紹的，伊
      和癸○○、己○○、丁○○到宜蘭來就是要做附表內的這
      些事，是林國樑帶路，那些都是密醫的地方，林國樑就是
      會報那些地方，其他的伊不知道等語（本院卷三第91、93
      、94頁）；共同被告丁○○於警詢時亦稱：伊不認識林國
      樑，林國樑是癸○○的朋友，林國樑是負責報點等語（偵
      4087卷一第114 頁）；共同被告己○○於警詢時更帶同警
      員至附表編號3 之地點，並指述稱：這件是由林國樑報點
      給伊等人，由癸○○指揮，丁○○駕駛，乙○○○佯裝病
      患，伊陪同乙○○○進入就診等語（警卷一第64頁）；於
      偵查中同證稱：本件伊有參加，是林國樑報點告知行騙地
      點，並帶伊和乙○○○到場，乙○○○假裝病患昏倒，伊
      在旁攙扶並打電話通知癸○○、丁○○，伊分得 7,000元
      ，林國樑知道整個犯罪的分工，事前就講好了，林國樑都
      有分到錢（偵3923號卷第270頁、偵4848卷第165頁）；同
      案被告癸○○於警詢時稱：伊常和林國樑聯絡，林國樑說
      要從花蓮北上宜蘭，伊就和己○○、乙○○○及丁○○一
      起上來宜蘭，由林國樑報點，就是報宜蘭縣內何處有可以
      向西藥房或齒模師假裝昏倒後向被害人為恐嚇勒索之詐騙
      行為，林國樑就帶伊等至宜蘭縣內各處犯案，事成之後，
      報點的人也有1份利潤等語（偵4087卷一第13、15 頁）；
      於偵查中再稱：冬山鄉○○路167 號這件是林國樑報點的
      ，林國樑之前是花蓮人，後來有住在宜蘭，己○○及乙○○○1人裝病患，1人在旁攙扶，丁○○載己○○、乙○○○過去，本件騙得之金錢由5 人平分，報點的人也可以分
      等語（偵4087卷一第97頁），依被告林國樑事前告以地點
      ，事後分得款項等情，其辯稱不知情云云顯不可採，其雖
      未親自與被害人巳○○商談賠償事宜，然其提供被告癸○○等人犯案對象之資訊，並於事後分得款項，顯有容任被
      告癸○○等人以恐嚇之話語逼使被害人巳○○交付金錢亦
      無違其本意之不確定故意，參與恐嚇取財之犯罪分工至為
      顯明，復有乙○○○之就醫紀錄明細表1份（警卷一第 14
      頁）在卷可稽，足認被告癸○○、丁○○、乙○○○、己○○、林國樑就附表編號3之犯行明確，應依法論科。
（四）附表編號4：
      訊據被告癸○○、丁○○、乙○○○、己○○均坦認有為
      附表編號4 之犯行，惟否認係恐嚇取財，辯稱：是要騙對
      方，不是恐嚇云云（易字66 號卷一第188頁以下、卷三第
      236頁），然證人即被害人Ａ○○於警詢時陳稱：96年3月
      24日上午10時許，己○○及乙○○○進入伊家中，己○○
      說要做牙齒，要伊先拔牙，伊施打麻醉藥劑後，己○○就
      說人不舒服，要伊趕緊協助送醫，到宜蘭醫院後，乙○○○一直和別人通話，後來癸○○和丁○○就到醫院了，癸○○說患者有很多病痛，要趕快處理，患者的子女都很難
      纏，不處理後面會很麻煩，伊聽了有些害怕就問該如何處
      理，癸○○就說拿錢出來賠，伊有問癸○○患者的家屬該
      如何處理，癸○○則說會幫忙處理，後來伊支付3 萬元的
      賠償金及3,000多元的醫藥費等語（警卷一第240-241頁）
      ，是被害人Ａ○○顯係因被告癸○○以：若不處理，患者
      的子女會很難纏、事情會很麻煩等惡害通知，生恐受司法
      追訴、精神、自由受患者家屬危害之恐懼感，而交付金錢
      ，被告癸○○辯稱未恐嚇云云顯不可採。又己○○、乙○○○、丁○○雖未有親自恫嚇被害人Ａ○○之行為，然其
      3 人配合癸○○或假冒病患，或在旁幫腔、壯勢，並於事
      後分得金額，而不問金錢之來由，顯有容任被告癸○○以
      恐嚇之話語逼使被害人Ａ○○交付金錢亦無違其本意之不
      確定故意，參與恐嚇取財犯行之分工至為顯明，所辯均不
      足採，復有己○○之就醫紀錄明細表1份（警卷一第12 頁
      ）附卷可稽，足認被告癸○○、丁○○、乙○○○、己○○就附表編號4之犯行明確，應依法論科。
（五）附表編號5：
      訊據被告癸○○、丁○○、乙○○○、己○○均坦認有為
      附表編號5 之犯行，惟否認係恐嚇取財，辯稱：是要騙對
      方，不是恐嚇云云（易字66號卷一第188 頁以下、卷三第
      236 頁）；被告林國樑則全盤否認之，辯稱：伊不知道有
      這件事云云（易字66卷三第237頁、易字187卷第102 頁）
      ，然證人即被害人Ｇ○○於警詢時指述稱：96年3月28 日
      上午8時許，己○○及乙○○○進入伊於利成路1段180 號
      工作處所，乙○○○說要補牙並要伊幫忙拔除鬆動的牙齒
      ，伊為乙○○○施打麻醉時，乙○○○說心臟痛、呼吸困
      難，然後就昏倒了，伊請鄰居打119 通知救護車送醫，不
      久後就接到癸○○的電話，說是病患的家屬，要伊到員山
      榮民醫院探視患者，伊到場後，癸○○及丁○○就上前自
      稱是患者的親友，要伊拿錢出來處理，不然要對伊提出告
      訴，伊因為害怕就拿出3萬元，丁○○又說再加2萬元讓患
      者坐救護車回高雄，這樣就沒事了，所以伊又給了2 萬元
      等語（警卷一第245 頁以下），是被害人Ｇ○○顯係因被
      告癸○○、丁○○以：若不處理就要提出告訴之惡害通知
      ，生恐受司法追訴之恐懼感，而交付金錢，被告癸○○、
      丁○○辯稱未恐嚇云云顯不可採。又己○○、乙○○○雖
      未親自與被害人Ｇ○○商談賠償事宜，然其2 人配合癸○○、丁○○假冒病患，並於事後分得金額，而不問金錢之
      來由，顯有容任被告癸○○、丁○○以恐嚇之話語逼使被
      害人Ｇ○○交付金錢亦無違其本意之不確定故意，參與恐
      嚇取財之犯罪分工至為顯明。另共同被告丁○○於警詢時
      稱：伊不認識林國樑，林國樑是癸○○的朋友，林國樑是
      負責報點等語（偵4087卷一第114 頁）；共同被告己○○
      於警詢時亦指述稱：96年3月28日在宜蘭縣五結鄉○○路○
      段180 號，由林國樑帶伊等人前往，乙○○○佯裝病患，
      伊在旁陪同，後來到醫院後，由癸○○、丁○○、林國樑
      和老闆講話，至於何人向老闆拿錢伊就不知道等語（警卷
      一第72-73 頁）；於偵查中再證稱：每次犯案前，癸○○
      、丁○○都會分派角色，如果有騙到錢，伊、乙○○○、
      癸○○、丁○○都是均分，林國樑是負責報點的，大部分
      是宜蘭縣內較多，只要是林國樑報的點，林國樑會分得 3
      分之1，例如10萬元，林國樑就會分到3萬，林國樑每次報
      點都有分錢，編號5 的部分就是林國樑報的點，乙○○○
      裝病人，伊陪同，癸○○、丁○○跟配害人談賠償，伊事
      後分得4,000 元，林國樑也有分到等語（偵4848卷第71、
      73 、165頁）；共同被告乙○○○於96年10月17日偵查中
      同證稱：宜蘭的點幾乎都是林國樑找的，林國樑是癸○○
      的朋友，是癸○○要林國樑找的，林國樑會帶伊等人去看
      點，但林國樑不會和伊等進去，有時後林國樑也會到醫院
      等語（偵4087卷二第43頁）；於97年1月4日偵查中再稱：
      宜蘭、羅東部分由林國樑負責找犯案的點，是癸○○找林
      國樑來的，林國樑每次報點都有分錢，分3成，例如10 萬
      元，林國樑分3萬元等語（偵4848卷第77頁）；於97年1月
      28日偵查中復稱：林國樑知道整個犯罪分工的方式，事先
      就講好了，林國樑參與的案件都有分到錢等語（偵4848卷
      第 166頁）；於本院詰問時亦證稱：伊到宜蘭後才認識林
      國樑，是癸○○介紹的，伊和癸○○、己○○、丁○○到
      宜蘭來就是要做附表內的這些事，是林國樑帶路，那些都
      是密醫的地方，林國樑就是會報那些地方，其他的伊不知
      道等語（本院卷三第91、93、94頁）；同案被告癸○○於
      警詢時稱：伊常和林國樑聯絡，林國樑說要從花蓮北上宜
      蘭，伊就和己○○、乙○○○及丁○○一起上來宜蘭，由
      林國樑報點，就是報宜蘭縣內何處有可以向西藥房或齒模
      師假裝昏倒後向被害人為恐嚇勒索之詐騙行為，林國樑就
      帶伊等至宜蘭縣內各處犯案，事成之後，報點的人也有 1
      份利潤等語（偵4087卷一第13、15頁），依被告林國樑事
      前告以地點，事後分得款項等情，其辯稱不知情云云顯不
      可採，其雖未親自與被害人Ｇ○○商談賠償事宜，然其提
      供被告癸○○等人犯案對象之資訊，並於事後分得款項，
      顯有容任被告癸○○等人以恐嚇之話語逼使被害人Ｇ○○
      交付金錢亦無違其本意之不確定故意，參與恐嚇取財之犯
      罪分工至為顯明，復有乙○○○之就醫紀錄明細表1 份（
      警卷一第14頁）在卷可稽，足認被告癸○○、丁○○、乙○○○、己○○、林國樑就附表編號5 之犯行明確，應依
      法論科。
（六）附表編號6：
      被告癸○○、丁○○、乙○○○、己○○對附表編號6 之
      犯行均坦承不諱（易字66號卷一第188頁以下、卷三第236
      頁）；被告林國樑則否認之，辯稱：是癸○○到伊卡拉OK
      店內消費，其中有2 位婦女向服務小姐表示牙齒痛，又沒
      有健保卡，服務小姐就告訴該婦女可以到編號6 的齒模店
      就診，伊沒有詐欺云云（易字66卷三第237頁、易字187卷
      第102 頁），然被告林國樑未能舉證以實其說，其稱：伊
      不知道服務小姐的名字云云（易字187卷第102頁），是此
      一幽靈抗辯顯無足採，況共同被告乙○○○於96年10月17
      日偵查中對檢察官「林國樑有無參與附表編號6 犯行」之
      提問已證稱：宜蘭的點幾乎都是林國樑找的，林國樑是癸○○的朋友，是癸○○要林國樑找的，林國樑會帶伊等人
      去看點，但林國樑不會和伊等進去，有時後林國樑也會到
      醫院等語（偵4087卷二第43頁）；於97 年1月28日偵查中
      復稱：林國樑知道整個犯罪分工的方式，事先就講好了，
      林國樑參與的案件都有分到錢等語（偵4848卷第166 頁）
      ；於本院詰問時則再證稱：伊到宜蘭後才認識林國樑，是
      癸○○介紹的，伊和癸○○、己○○、丁○○到宜蘭來就
      是要做附表內的這些事，是林國樑帶路，那些都是密醫的
      地方，林國樑就是會報那些地方，其他的伊不知道等語（
      本院卷三第91、93、94頁）；共同被告丁○○於警詢時稱
      ：伊不認識林國樑，林國樑是癸○○的朋友，林國樑是負
      責報點等語（偵4087卷一第114 頁）；共同被告己○○於
      警詢時亦指證稱：宜蘭縣壯圍鄉○○路○段478號是林國樑
      報點給伊等人，由癸○○指揮，丁○○駕駛，但這次沒有
      成功等語（警卷一第64-6 5頁）；於偵查中同證稱：這一
      次伊也有去，是林國樑報點告訴伊等人行騙之地點，並帶
      伊和乙○○○到現場，伊假裝病患昏倒，乙○○○在旁攙
      扶並通知丁○○、癸○○，但沒有騙到錢，這一件丁○○
      罵伊裝的不像，林國樑知道整個犯罪分工的模式，作案前
      就講好了，林國樑都有分到錢等語（偵 3923號卷第271頁
      、偵4848卷第165 頁）；同案被告癸○○於警詢時稱：伊
      常和林國樑聯絡，林國樑說要從花蓮北上宜蘭，伊就和己○○、乙○○○及丁○○一起上來宜蘭，由林國樑報點，
      就是報宜蘭縣內何處有可以向西藥房或齒模師假裝昏倒後
      向被害人為恐嚇勒索之詐騙行為，林國樑就帶伊等至宜蘭
      縣內各處犯案，事成之後，報點的人也有1 份利潤，宜蘭
      縣壯圍鄉○○路○段478號這件是林國樑載己○○、乙○○○過去，這件沒有成功等語（偵4087卷一第13、15-16 頁
      ）；於96年10月7日偵查中再稱：壯濱路3段 478號這件是
      林國樑報點的，林國樑之前是花蓮人，後來有住在宜蘭，
      本件也是己○○及乙○○○1人裝病患，1人陪同，伊和丁○○後來有到醫院，但也沒有拿到錢等語（偵4087卷一第
      97頁）；於97年1月3日偵查中又稱：編號6 的點是林國樑
      找的沒錯等語（偵4848卷第56頁），依上開同案被告指述
      之明確，被告林國樑事前告以地點，事後又分得款項等情
      ，其辯稱不知情云云顯不可採，其雖未親自與被害人商談
      賠償事宜，然其提供被告癸○○等人犯案對象之資訊，並
      於事後分得款項，顯有容任被告癸○○等人以欺詐方式欲
      使被害人辰○○陷於錯誤而交付金錢亦無違其本意之不確
      定故意，參與詐欺取財之犯罪分工至為顯明，復有被害人
      辰○○之警詢陳述（警卷一第250 頁以下）、本院陳述（
      易字66號卷二第125頁以下）及己○○之就醫紀錄明細表1
      份（警卷一第12頁）在卷可稽，足認被告癸○○、丁○○
      、乙○○○、己○○、林國樑就附表編號 6之犯行明確，
      應依法論科。
（七）附表編號7：
      訊據被告癸○○、丁○○、乙○○○、己○○均坦認有為
      附表編號7 之犯行，惟否認係恐嚇取財，辯稱：是要騙對
      方，不是恐嚇云云（易字66 號卷一第188頁以下、卷三第
      236 頁）；被告林國樑則辯稱：是癸○○打電話要伊一同
      到利成路1 段這邊，癸○○說有債務糾紛，不知道路，要
      伊帶路，之後的事就不清楚了云云（易字66 卷三第237頁
      、易字187卷第102頁），然查：證人即被害人亥○○於警
      詢時指述稱：96年4月12日上午9時許在宜蘭縣五結鄉○○
      路○段50巷31號內被騙走20萬元，嫌犯有5人，有受到恐嚇
      感到害怕所以交錢，情形是96年4月11日下午4時許，林國
      樑開車載己○○及乙○○○到伊住處，伊有替己○○打營
      養針，己○○覺得很舒服，12日上午己○○及乙○○○又
      到伊住處，乙○○○要求打營養針，施打後乙○○○表示
      心臟不舒服，伊打電話送乙○○○到醫院，過了不久，己○○打電話來說人在蘇澳榮民醫院，伊到醫院後癸○○說
      要打電話給自稱是乙○○○的弟弟，乙○○○的弟弟就恐
      嚇說怎麼會把乙○○○弄成這樣，要將乙○○○送回高雄
      ，一聽了就拿出4 萬元給對方叫救護車，到了晚上，癸○○又打電話來說乙○○○已經送去開刀了，要伊湊錢來賠
      ，不然要簽本票或拿車子去抵押，伊說沒有車子，癸○○
      就要伊去貸款，並說：不給的話，是不會放過伊的，不寫
      協議書，就要報警捉伊等恐嚇話語，伊很害怕便到處借錢
      湊足了16萬，當晚8 時許，癸○○和林國樑就到伊住處拿
      錢，並簽協議書等語（警卷一第255-256 頁），是被害人
      亥○○顯係因被告癸○○以：若不處理，就不放過妳，若
      不寫協議書，就要報警等惡害通知，生恐受暴力糾纏及司
      法追訴之畏懼感，而交付金錢，被告癸○○、丁○○辯稱
      未恐嚇云云顯不可採。又己○○、乙○○○雖未親自與被
      害人亥○○商談賠償事宜，然其2 人配合癸○○、丁○○
      假冒病患，並於事後分得金額，而不問金錢之來由，顯有
      容任被告癸○○、丁○○以恐嚇之話語逼使被害人亥○○
      交付金錢亦無違其本意之不確定故意，參與恐嚇取財之犯
      罪分工甚明。另共同被告乙○○○於96年10月17日偵查中
      證稱：宜蘭的點幾乎都是林國樑找的，林國樑是癸○○的
      朋友，是癸○○要林國樑找的，林國樑會帶伊等人去看點
      ，但林國樑不會和伊等進去，有時後林國樑也會到醫院等
      語（偵4087卷二第43頁）；於97年1月4日偵查中再稱：宜
      蘭、羅東部分由林國樑負責找犯案的點，是癸○○找林國
      樑來的，林國樑每次報點都有分錢，分3成，例如 10萬元
      ，林國樑分3萬元，附表編號7的點就是林國樑報的，由癸○○、丁○○與被害人洽談賠償等語（偵4848 卷第77-78
      頁）；於97 年1月28日偵查中復稱：林國樑知道整個犯罪
      分工的方式，事先就講好了，林國樑參與的案件都有分到
      錢等語（偵 4848卷第166頁）；於本院詰問時則再證稱：
      伊到宜蘭後才認識林國樑，是癸○○介紹的，伊和癸○○
      、己○○、丁○○到宜蘭來就是要做附表內的這些事，是
      林國樑帶路，那些都是密醫的地方，林國樑就是會報那些
      地方，其他的伊不知道等語（本院卷三第91、93、94頁）
      ；共同被告丁○○於警詢時則稱：伊不認識林國樑，林國
      樑是癸○○的朋友，林國樑是負責報點等語（偵4087卷一
      第114 頁）；共同被告己○○於警詢時更詳述稱：宜蘭縣
      五結鄉○○路○段50巷31 號是林國樑帶伊等人前往，由乙○○○佯裝病患伊陪同就醫，後來是癸○○、丁○○、林
      國樑和對方商討賠償，要是林國樑被捉到不承認，伊再來
      和林國樑對質等語（警卷一第73、76頁）；於偵查中再證
      稱：每次犯案前，癸○○、丁○○都會分派角色，如果有
      騙到錢，伊、乙○○○、癸○○、丁○○都是均分，林國
      樑是負責報點的，大部分是宜蘭縣內較多，只要是林國樑
      報的點，林國樑會分得3分之1，例如10萬元，林國樑就會
      分到3萬，林國樑每次報點都有分錢，編號7的部分就是林
      國樑報的點，乙○○○裝病人，伊陪同，癸○○、丁○○
      、林國樑跟被害人談賠償，伊事後分得 9,000元，林國樑
      也有分到等語（偵4848卷第71、74、165 頁）；同案被告
      癸○○於警詢時亦稱：伊常和林國樑聯絡，林國樑說要從
      花蓮北上宜蘭，伊就和己○○、乙○○○及丁○○一起上
      來宜蘭，由林國樑報點，就是報宜蘭縣內何處有可以向西
      藥房或齒模師假裝昏倒後向被害人為恐嚇勒索之詐騙行為
      ，林國樑就帶伊等至宜蘭縣內各處犯案，事成之後，報點
      的人也有1份利潤等語（偵4087卷一第13、15-16頁）；於
      本院準備程序中再稱：這件是伊和林國樑一起去談的，錢
      是伊和林國樑去拿回來的等語（易字66號卷一第188 頁）
      ，依上開同案被告指述之明確，被告林國樑事前告以地點
      ，事後又分得款項等情，其辯稱不知情云云顯不可採，其
      雖未親自與被害人商談賠償事宜，然其提供被告癸○○等
      人犯案對象之資訊，並於事後參與取款、分得款項，顯有
      容任被告癸○○等人以恐嚇方式逼使被害人亥○○心生畏
      懼而交付金錢亦無違其本意之不確定故意，參與恐嚇取財
      之犯罪分工至為顯明，復有乙○○○之就醫紀錄明細表及
      和解書各1份（警卷一第14、258頁）在卷可稽，足認被告
      癸○○、丁○○、乙○○○、己○○、林國樑就附表編號
      7 之犯行明確，應依法論科。
（八）附表編號8：
      被告癸○○、丁○○、乙○○○、己○○對附表編號8 之
      犯行均坦承不諱（易字66號卷一第188頁以下、卷三第236
      頁）；被告林國樑則否認之，辯稱：編號8 的地點也是店
      裡服務小姐提供的，這次伊有到醫院探望己○○，看到癸○○等和對方爭吵，伊有上前勸架，伊沒有獲得任何好處
      ，不是共犯云云（易字66卷三第237頁、易字187卷第102-
      103頁），然共同被告乙○○○於96 年10月17日偵查中證
      稱：宜蘭的點幾乎都是林國樑找的，林國樑是癸○○的朋
      友，是癸○○要林國樑找的，林國樑會帶伊等人去看點，
      但林國樑不會和伊等進去，有時候林國樑也會到醫院，附
      表編號8的點就是林國樑報的等語（偵4087 卷二第43頁）
      ；於97年1月28 日偵查中復稱：林國樑知道整個犯罪分工
      的方式，事先就講好了，林國樑參與的案件都有分到錢等
      語（偵4848卷第166 頁）；於本院詰問時則再證稱：伊到
      宜蘭後才認識林國樑，是癸○○介紹的，伊和癸○○、己○○、丁○○到宜蘭來就是要做附表內的這些事，是林國
      樑帶路，那些都是密醫的地方，林國樑就是會報那些地方
      ，其他的伊不知道等語（本院卷三第91、93、94頁）；共
      同被告丁○○於警詢時稱：伊不認識林國樑，林國樑是癸○○的朋友，林國樑是負責報點等語（偵4087 卷一第114
      頁）；於偵查中亦證稱：附表編號8 那件伊有去醫院載己○○、乙○○○，癸○○、林國樑則到被害人住處等語（
      偵4848卷第65-66 頁）；共同被告己○○於警詢時亦指述
      稱：宜蘭市○○路25巷36號也是林國樑報點給伊等人，這
      次沒有成功等語（警卷一第65頁）；於偵查中再指述證稱
      ：這一次伊也有去，是林國樑報點告知行騙地點，並帶伊
      和乙○○○到現場，這次也沒有騙到錢，林國樑知道整個
      犯罪分工的方式，作案前就已經講好了等語（偵3923卷第
      271頁、偵4848卷第165頁）；同案被告癸○○於警詢時稱
      ：伊常和林國樑聯絡，林國樑說要從花蓮北上宜蘭，伊就
      和己○○、乙○○○及丁○○一起上來宜蘭，由林國樑報
      點，就是報宜蘭縣內何處有可以向西藥房或齒模師假裝昏
      倒後向被害人為恐嚇勒索之詐騙行為，林國樑就帶伊等至
      宜蘭縣內各處犯案，事成之後，報點的人也有1 份利潤，
      宜蘭市○○路25巷36號這件是林國樑帶伊等人去的，由己○○裝病患載，乙○○○在旁攙扶己○○，丁○○開車，
      伊和林國樑當家屬，這件也沒有成功等語（偵4087卷一第
      13、15-16頁）；於96年10月17日偵查中再稱：負郭路 25
      巷36號這件也是林國樑報點，是己○○裝病人暈倒，乙○○○陪同並通知丁○○，丁○○再通知伊到博愛醫院，伊
      等原本要求被害人支付救護車的車資，但被害人通知宜蘭
      縣警察局處理，伊和林國樑有到警察局，沒有拿到錢等語
      （偵4087卷一第98頁）；於97年1月3日偵查中又稱：附表
      編號8 這件林國樑自稱是己○○的老闆，伊和林國樑在晚
      上時有到被害人住處等語（偵4848卷第60頁）；被害人Ｈ
      ○○於警詢時同陳稱：伊到醫院探望己○○，認為可能是
      詐騙集團就返家，到了晚上自稱是己○○老闆的林國樑打
      電話說，己○○已經轉院到羅東博愛醫院，說要來住處找
      伊，約6時30 分許，癸○○及林國樑就到伊住處，要伊支
      付送己○○回高雄的救護車費用等語（警卷一第 263-264
      頁）；於本院詰問時亦稱：當天在醫院時被告癸○○等人
      要伊太太支付2萬5,000元的救護車車資，但伊沒有給，當
      天晚上，被告癸○○與林國樑又到伊診所要錢，說要支付
      救護車及護士的費用等語（本院卷三第83頁以下），依上
      開共同被告及被害人Ｈ○○陳述之詳盡，被告林國樑不僅
      事前告以犯罪地點之資訊，事後又假冒係被告己○○之老
      闆，參與、陪同被告癸○○前往被害人Ｈ○○住處，向被
      害人Ｈ○○索取賠償金，顯見其犯行之明確，辯稱不知情
      云云實無可採，復有己○○之就醫紀錄明細表1 份（警卷
      一第12頁）在卷可稽，足認被告癸○○、丁○○、乙○○○、己○○、林國樑就附表編號8 之犯行明確，應依法論
      科。
（九）附表編號9：
      訊據被告癸○○、丁○○、乙○○○、己○○均坦認有為
      附表編號9 之犯行，惟否認係恐嚇取財，辯稱：伊承認是
      要騙對方，但不是恐嚇云云（易字66號卷一第188 頁以下
      、卷三第236 頁），然被害人Ｉ○○於警詢時已詳證稱：
      96年3月26日下午3時許，己○○及乙○○○到伊仁大藥局
      內，己○○說要配吃腰酸的藥及酸痛貼布，第2 天己○○
      及乙○○○又來店裡，己○○說藥很有效，乙○○○說也
      要買相同的藥及貼布，伊拿給乙○○○沒多久後，乙○○○就說人不舒服，伊打119 叫救護車將人送到蘇澳榮民醫
      院，後來己○○打電話來要伊到醫院關心一下，伊到醫院
      後，癸○○、丁○○說伊無照還開藥給乙○○○吃，害乙○○○變成這樣子，要伊到警局備案，伊一時反應不過來
      ，就說要賠 2萬元，但癸○○不同意，伊擔心身上的珠寶
      被搶，就提高至5 萬，但癸○○仍不同意，說要10萬元，
      伊只好領了10萬元賠償等語（警卷一第272 頁以下），是
      被害人Ｉ○○顯係因被告癸○○、丁○○揚言要被害人Ｉ
      ○○到警局備案之惡害通知，生恐受司法追訴之畏懼感，
      而交付金錢，被告癸○○、丁○○辯稱未恐嚇云云顯不可
      採。又己○○、乙○○○雖未親自與被害人Ｉ○○商談賠
      償事宜，然其2 人配合癸○○、丁○○假冒病患，並於事
      後分得金額，而不問金錢之來由，形成一共同犯罪之組織
      體，顯有容任被告癸○○、丁○○以恐嚇之話語逼使被害
      人Ｉ○○交付金錢亦無違其本意之不確定故意，恐嚇取財
      之犯行亦屬顯明，復有乙○○○之就醫紀錄明細表1 份在
      卷可參（警卷一第14頁），足認被告癸○○、丁○○、乙○○○、己○○就附表編號9 之犯行明確，應依法論科。
（十）附表編號10：
      訊據被告癸○○、丁○○、乙○○○固坦認有為附表編號
      10之犯行，惟否認係恐嚇取財，辯稱：伊承認是要騙對方
      ，但不是恐嚇云云（易字66號卷一第188 頁以下、卷三第
      236 頁）；被告伍吳美貴則坦認陪同被告乙○○○去藥局
      打針等情，惟否認有何恐嚇取財犯行，辯稱：伊一開始不
      知道癸○○等人是用這種方式騙錢，是之後癸○○才告訴
      伊並拿1萬2,000元給伊，伊認為錢是騙來的所以沒有收云
      云（易字187 號卷第63頁）；被告丙○○亦否認之，辯稱
      ：伊不知道有這件事，是癸○○交伊怎麼說，伊就照著說
      ，癸○○等人的事伊不清楚云云（易字66號卷一第193 頁
      、卷三第236 頁），然查：被害人酉○○於警詢時指述稱
      ：那名婦人送醫後，伊有前往醫院探望，在醫院遇到癸○○，癸○○自稱是患者的妹婿，說患者到伊藥局就診後身
      體不舒服，問伊要如何處理，癸○○和伊談判，丁○○在
      旁開價，後來伊拿出8 萬元賠償，當時癸○○說話的內容
      讓人覺得好像該處是癸○○的地盤，患者到伊那後就生病
      了，要伊一定要負責，不負責的話沒完沒了，伊很害怕才
      給這筆錢等語（警卷一第278-280 頁），是被害人酉○○
      顯係因被告癸○○、丁○○暗示該地係其等之地盤並揚言
      ：不負責就會沒完沒了等惡害通知，致生恐受司法追訴及
      暴力糾纏之畏懼感，而交付金錢，被告癸○○、丁○○辯
      稱未恐嚇云云顯不可採。又乙○○○雖未親自與被害人Ｉ
      ○○商談賠償事宜，然其配合癸○○、丁○○假冒病患，
      並於事後分得金額，而不問金錢之來由，形成一共同犯罪
      之組織體，顯有容任被告癸○○、丁○○以恐嚇之話語逼
      使被害人酉○○交付金錢亦無違其本意之不確定故意。另
      被告伍吳美貴於本院審理時改口稱：癸○○有拿紅包給伊
      ，伊有拿，現在很後悔等語（易字66號卷三第96頁），是
      被告伍吳美貴前開辯詞之真實性即有可疑，再者，共同被
      告乙○○○於96年10月17日偵查中證稱：這地點是伍吳美
      貴報的，因為伍吳美貴和西藥房老闆是好朋友，伊裝病人
      讓被害人注射賀爾蒙的藥，後來伊不舒服被送到醫院，伍
      吳美貴打電話通知癸○○、丁○○到醫院，最後拿到8 萬
      元，4人平分等語（偵4087卷二第43頁）；於97年1月4 日
      偵查中再稱：伍吳美貴有參與本件，是陪伊到藥房去打針
      ，伍吳美貴是癸○○介紹來的等語（偵4848卷第79頁）；
      於97年1月28 日偵查中復稱：伍吳美貴事前就知道要去騙
      錢，伍吳美貴參與的案件有分到錢等語（偵4848 卷第166
      -167頁）；於本院準備程序中再稱：伍吳美貴是癸○○的
      朋友，伊不認識，這次每個人分到約1萬9,000元，本來另
      外要給丙○○1,50 0元，但這部分伊自己收起來了等語（
      易字66號卷一第191 頁）；於本院審理時又結證稱：豐原
      國安保健藥局是伊和伍吳美貴一起去的，這次拿了8 萬元
      ，伊和癸○○、丁○○、伍吳美貴4 人都有分到錢，癸○○把錢拿回來後大家就當場在那邊分，伊記得伊分到1萬9
      還是1萬8，其他的人到底分多少伊不知道等語（易字66號
      卷三第89-9 1頁）；被告癸○○於警詢時稱：台中縣豐原
      市○○街11號是伍吳美貴介紹，由乙○○○裝病患，伊假
      裝是乙○○○的朋友到現場，丙○○當家屬的角色與對方
      談，丙○○的所得由乙○○○轉交等語（偵4087卷一第17
      頁）；於96年10月17日偵查中亦證稱：本件是伍吳美貴提
      供的地點，因為西藥房老闆和伍吳美貴是朋友，乙○○○
      裝病送醫後，伍吳美貴打電話通知伊和丁○○到醫院，最
      後拿到8萬元，4人平分，這次之所以會叫丙○○與對方談
      ，是因為之前乙○○○曾推薦丙○○當「殺哭拉」（日語
      ），就是當病患的家屬與被害人談賠償，伊打電話告訴丙○○說乙○○○住院時，丙○○不會感到緊張，丙○○應
      該知道伊等人故意讓乙○○○去打針，再向被害人求償的
      事等語（偵4087卷一第98、104-105 頁）；於本院詰問時
      再證稱：96年6月1日國安藥局的詐騙案，丙○○未到場，
      但有打電話，96年6月1日下午4時13分14 秒伊有和丙○○
      為譯文內容之對話沒錯，譯文中講的「阿呆」應該就是指
      藥局的人，譯文中何欣華所謂：「你說那天要給我，到現
      在還沒給我啊」是說有賺錢的話多少給丙○○一點，本案
      丙○○沒有當場拿到錢，但事後有沒有伊不知道等語（易
      字66號卷二第127頁以下）；同案被告丁○○則於96 年10
      月17日偵查中證稱：本件地點是伍吳美貴報的，伍吳美貴
      是癸○○的朋友，所謂的「殺哭拉」就是指裝病患家屬的
      角色，例如女兒，負責對被害人說：病患有病竟然還打針
      ，要將人送回高雄，希望被害人能負責醫藥費及救護車的
      錢等話語，丙○○就當過「殺哭拉」幾次，癸○○說過，
      有些比較難的，如果沒有丙○○出面比較難做成等語（偵
      4087卷一第187-188頁）；於97年1月3 日偵查中再證稱：
      附表編號10是乙○○○裝病，伍吳美貴陪同，乙○○○的
      女兒即丙○○有打電話跟被害人說乙○○○身體不好，要
      送回高雄等語（偵4848卷第66頁）；被告己○○於偵查中
      亦稱：伊聽乙○○○說過，丙○○作「殺哭拉」要抽2,00
      0元，這樣的情形有好幾次（偵4848卷第71 頁），再佐以
      卷附通訊監察譯文顯示：「96年6月1日下午1時56 分18
      秒：伍吳美貴以電話通報癸○○前往豐原省立醫院。同
      日下午2時51分19 秒：癸○○佯裝係患者（即乙○○○）
      之姊夫以電話與酉○○聯繫，佯稱已與患者的女兒聯絡，
      患者的女兒表示要將人送回高雄，並提及要至警局備案，
      希望酉○○到醫院關心一下。同日下午4時13分14 秒：
      『（丙○○：0000000000號，以下簡稱 B）喂！（癸○○
      ：0000000000號，以下簡稱A）喂，阿妹嗎？（B）是。（
      A）很久沒有聽到你的聲音了，我跟你說喔！（B）是。（
      A）啊，你媽媽那麼剛好又上來臺中啦！（B ）是。（A）
      啊，來的中間剛好，臨時一個豐原的阿姨喔！（B ）是。
      （A ）把她帶去一間什麼西藥房打針，打完針後現在在豐
      原省立醫院啦（B）是。（A）現在那個人等一下可能會來
      啦！（B）是。（A）就照之前那個，這樣你會說了喔！（
      B）會啦！（A）那備案什麼的你會講了嗎？（B ）那個我
      知道啦！（A ）等一下她要是來了的話，我再叫她打電話
      跟妳說啦！（B）好。（A）好。』同日下午4 時31分11
      秒：伍吳美貴通報癸○○被害人已到醫院。同日下午 4
      時57分7 秒：伍吳美貴通報癸○○，表示被害人似乎很在
      行等注意事項。同日下午5時0分40秒：癸○○撥打電話
      給丙○○，表示被害人欲與之通話，丙○○在電話中指責
      被害人無照竟為病患打針，癸○○則佯裝和事佬，勸諭丙○○表示，站在道義的立場上可以要求被害人彌補一下，
      但不要說出超過範圍的話，並表示會幫忙處理。同日下
      午5時39分15秒：『（癸○○：0000000000號，以下簡稱A
      ）喂！（伍吳美貴：0000000000號，以下簡稱 B）啊你人
      在那裡？（A）人在廁所啦！（B ）就這樣咬定好啦！（A
      ）好啦！（B）喔！（A）好啦！（B）你有加嗎？（A）沒
      有啦！就照她要減，我不肯啊！（B ）對啦，跟她這是最
      軟了啦！（A）好啦，好啦！』同日下午6時12分27秒：
      被害人酉○○向癸○○表示正在湊錢，希望患者能親簽切
      結書。同日下午6時52分32 秒：癸○○與丙○○聯繫，
      表示被害人願意補貼8萬元。同日下午6時12分27秒：癸○○與丙○○聯繫，詢問被害人有無再打電話過來，並交
      代倘若被害人打電話來，就說患者還沒醒來，人在榮總加
      護病房（他字卷第16-23 頁）」等情節，被告伍吳美貴、
      丙○○顯然參與癸○○等人之犯罪分工甚明，猶辯稱不知
      情云云，顯屬無稽之詞，均不可採，復有和解書（警卷一
      第285頁）、乙○○○之就醫紀錄明細表（偵4848 卷第88
      頁）、通訊監察譯文（他字卷第16-23 頁）、通訊監察書
      （警卷二第507-546頁）各1份在卷可參，足認被告癸○○
      、丁○○、乙○○○、伍吳美貴、丙○○就附表編號10之
      犯行明確，應依法論科。
（十一）附表編號11：
      訊據被告癸○○、丁○○對附表編號11之犯行均坦承不諱
      （易字66號卷一第188頁以下、卷三第236頁）；被告未○○、伍吳美貴於本院準備程序中雖否認犯行，辯稱不知情
      云云（易字317卷第26頁、易字187號卷第63頁），然於本
      院言詞辯論終結前則坦承全部犯行（易字 66號卷三第237
      頁），核與被害人Ｄ○○於警詢陳述大致相符（警卷一第
      286-288頁），再參以伍吳美貴曾參與前開附表編號10 之
      犯行，對本件編號11之犯行自無辯稱不知情之理，復有通
      訊監察譯文（他字卷第 23-25頁）、通訊監察書（警卷二
      第507-546頁）、未○○之就醫紀錄明細表（偵4848 卷第
      91頁）等書證各1 份在卷可資相佐，足認被告癸○○、丁○○、伍吳美貴、未○○就附表編號11之犯行明確，應依
      法論科。
（十二）附表編號12：
      訊據被告癸○○、丁○○、己○○、乙○○○對附表編號
      12 之犯行均坦承不諱（易字66號卷一第188頁以下、卷三
      第236 頁），核與被害人Ｋ○○於警詢所陳內容大致相符
      （警卷一第292-294頁），復有通訊監察譯文（他字卷第2
      5-31頁）、通訊監察書（警卷二第507-546 頁）、乙○○○之就醫紀錄明細表（偵4848卷第88頁）各1 份在卷可資
      相佐，足認被告癸○○、丁○○、己○○、乙○○○就附
      表編號12之犯行明確，應依法論科。
（十三）附表編號13：
      訊據被告癸○○、己○○、丁○○對附表編號13之犯行均
      坦承不諱（易字66號卷一第188頁以下、卷三第236頁）；
      被告甲○○、壬○○則否認之，被告甲○○辯稱：伊有去
      拿3 萬元，但錢是被害人自己給的，伊沒有詐欺云云（易
      字66號卷一第193頁、卷三第237頁）；被告壬○○一方面
      辯稱：伊沒有詐欺，伊不知道情形云云，另方面又坦認：
      自己與己○○沒有關係，伊講電話說謊是事實等語（易字
      66號卷一第193頁、卷三第237頁、偵4087卷二第132 頁）
      ，經查：被害人Ｌ○○於警詢時陳述稱：案發當日，甲○○帶一名婦女到伊藥局說那婦女人不舒服，伊就拿了一些
      成藥給那婦女，甲○○和那婦女就離開了，過2至3小時後
      ，甲○○打電話來說那婦女服藥後人不舒服，已經送到嘉
      義醫院，需要住院，希望伊拿錢出來幫忙，伊就拿了5 萬
      元給甲○○，隔天，甲○○帶癸○○到伊店裡，說那婦女
      要轉到高雄榮總，希望伊再拿一些錢出來幫忙轉院，伊又
      拿了 3萬元給甲○○，到了第三天，甲○○又來店裡說那
      婦女要開刀，要伊再拿錢出來幫忙，伊又拿了5 萬元請甲○○幫助那婦女等語（警卷一第297 頁）；被告癸○○於
      警詢時稱：提供地點的人有綽號大頭的甲○○及林國樑，
      提供的人在事後也能佔有1 份利潤，附表編號13的地點是
      甲○○提供的，壬○○在本案中是扮演病患的女兒，事後
      伊有去找壬○○，拿4,000元給壬○○吃紅等語（偵 4087
      卷一第18頁）；於96年10月17日偵查中亦證稱：本件地點
      是甲○○提供的，己○○假裝病患，甲○○陪同，甲○○
      在嘉義就從事這類的詐騙行為，本件是甲○○問伊有無裝
      病的人可以合作等語（偵4087 卷一第99頁）；於97年1月
      3日偵查中再稱：伊有和甲○○到被害人家裡拿3萬元，這
      個地點是甲○○提供的等語（偵4848卷第61頁）；於本院
      準備程序中亦稱：這件事是甲○○和被害人談的，伊也有
      參與等語（易字 66號卷一第189頁）；被告丁○○於偵查
      中同證稱：附表編號13中，甲○○取代乙○○○的角色，
      陪同裝病的己○○到藥房打針，如果說甲○○事前不知道
      是騙人的，參與犯罪的人，事前都會講好，也設計好要向
      被害人求償等語（偵40 87卷一第189頁）；被告己○○於
      警詢時亦陳稱：96 年8月20日在嘉義市西區西藥房，由伊
      裝病，甲○○提供地點並陪同伊前往等語（警卷一第65頁
      ）；於偵查中再稱：本件由甲○○提供伊等行騙的地點，
      並帶伊到現場，由伊裝病患，甲○○陪同攙扶，並打電話
      聯絡癸○○、丁○○，這次有成功，伊等4 人每人平分各
      1萬或1萬6等語（偵3923卷第272頁），依被告甲○○既提
      供犯案對象，又實際自被害人Ｌ○○處取得高達13萬之金
      額，被告壬○○假冒己○○之女兒，並為虛偽陳述，參與
      犯罪之成員事後亦各自分得款項，獲有利益等情，被告甲○○、壬○○猶辯稱不知情云云，顯屬無稽之辯解，不足
      採信。證人Ｌ○○雖於本院審理時結證稱：伊前後給了13
      萬，都是和甲○○聯繫，甲○○說己○○在難過，要向伊
      借錢帶己○○去給醫生看，後來甲○○說己○○人沒有比
      較好，要轉到大醫院去，又向伊借了8 萬元云云（易字66
      號卷二第132 頁），然此顯與同案被告己○○、癸○○、
      丁○○前開供述大相逕庭，亦有違於常情，顯屬事後維護
      之詞，亦不可採。末再參以通訊監察譯文顯示：「96年
      8月20日下午2時19分09秒：『（壬○○：0000000000號，
      以下簡稱B）喂！（癸○○：0000000000號，以下簡稱A）
      我跟你說喔！（B）是。（A）你等一下就是要跟他說...
      （B）啊！你沒有告訴我對方叫什麼名字？（A）叫己○○
      啊（B）喔！好好好！（A）己○○啊！你跟他（即被害人
      Ｌ○○）說要送回高雄，要花費3、40 萬元，那一定趕快
      ，要動手術的啊！（B）喔，好好好！（A）之前就是沒有
      錢，才沒有手術這樣啊！（B）好啦！（A）現在醫生這邊
      ，我會跟他講就是沒有趕快送回去手術是不行的啊！（ B
      ）好啦好啦！（A ）要是再停頓的話，妳就跟他說，不然
      我叫我叔叔先備案一下，不然這生命的問題，到時候怎麼
      樣的話... （B）好啦，好啦！（A）好好好。』同日下
      午2時21分07 秒：甲○○與Ｌ○○聯繫，表示患者（即己○○）要開刀，患者的女兒要將人送回高雄。同日下午
      2時37分13 秒：甲○○與壬○○聯繫，並讓Ｌ○○與壬○○對話，Ｌ○○表示願負擔患者開刀費用之一半，壬○○
      同意後告以甲○○」等情節（他字卷第 31-33頁），被告
      甲○○、壬○○顯然參與癸○○等人之犯罪分工甚明，辯
      稱不知情云云，均不可採，復有通訊監察譯文（他字卷第
      31-33頁）、通訊監察書（警卷二第 507-546頁）各1份在
      卷可資佐證，足認被告癸○○、丁○○、己○○、甲○○
      、壬○○就附表編號13之犯行明確，應依法論科。
（十四）附表編號14：
      訊據被告癸○○、己○○、卯○○固坦認有為附表編號14
      之犯行，惟否認係恐嚇取財，辯稱：是要騙對方，不是恐
      嚇云云（易字66號卷一第188、190、191頁、卷三第236頁
      ）；被告蘇明發於本院準備程序中僅坦認：有陪同己○○
      就醫等語，惟否認有何恐嚇、詐欺等犯行，辯稱：不知情
      云云（易字187號卷第103頁），然於本院審理時則改口坦
      認其所為應屬詐欺犯行，否認係恐嚇取財（易字66號卷三
      第237 頁），然查：被害人Ｂ○○○於警詢時已指述稱：
      96年8月28日上午10 時許，有1男1女到伊藥局來，女子說
      感冒，要買成藥，該男子也說要喝，2 人喝完後就離開了
      ，過了3 小時候，那名男子又和另一名男子到伊藥局說，
      早上那名婦女喝了伊的藥後現在臺中市順天醫院加護病房
      ，要伊趕快去探視，一名自稱姓賴的男子出面協調，要伊
      趕快處理，且口氣很兇的要伊與患者和解，不然要向警方
      備案，伊心裡害怕的要死，那名賴姓男子和另一名50幾歲
      的男子就載伊回藥局，要伊拿4、5萬元出來解決，伊不得
      已只好籌了4萬3,000元給同行的男子，過了2 天，賴姓男
      子又到伊藥局說錢不夠，伊只好又籌了3,000 元，因為對
      方人很多且講話口氣很兇，伊擔心有黑道勢力介入，不得
      以所以給錢等語（警卷二第301-303 頁），再佐以通訊監
      察譯文顯示：「96年8月28日中午12時22分10 秒：癸○○
      假冒係患者（即己○○）之先生與Ｂ○○○聯繫，告以患
      者之狀況，並提及將至警局備案，Ｂ○○○則趕忙請癸○○不要這麼做，癸○○遂要求Ｂ○○○到臺中順天醫院探
      視患者」等情（他字卷第33-34 頁），是被害人Ｂ○○○
      顯係因被告癸○○、卯○○揚言要到警局備案之惡害通知
      ，生恐受司法追訴之畏懼感，而交付金錢，被告癸○○、
      卯○○辯稱未恐嚇云云顯不可採。又己○○、蘇明發雖未
      親自與被害人Ｂ○○○商談賠償事宜，然其2 人配合癸○○、卯○○假冒病患，參與犯罪之分工，並於事後分得款
      項，而不問金錢之來由，形成一共同犯罪之組織體，顯有
      容任被告癸○○、卯○○以恐嚇之話語逼使被害人Ｂ○○○交付金錢亦無違其本意之不確定故意，參與恐嚇取財之
      犯行已臻明確，復有己○○之就醫記錄明細表（偵4848卷
      第 87頁）、通訊監察譯文（他字卷第33-36頁）、通訊監
      察書（警卷二第507-546頁）各1份在卷可資佐證，足認被
      告癸○○、己○○、卯○○、蘇明發就附表編號14之犯行
      明確，應依法論科。
（十五）附表編號15：
      訊據被告癸○○、己○○對附表編號15之犯行均坦承不諱
      （易字66號卷一第188頁以下、卷三第236頁）；被告蘇明
      發雖於本院準備程序中否認有何詐欺犯行，辯稱：不知情
      云云（易字187號卷第103頁），然於本院審理時則改口坦
      認其所為之詐欺犯行（易字66號卷三第237 頁），核與被
      害人Ｊ○○於警詢所陳內容大致相符（警卷二第 308-309
      頁），復有通訊監察譯文（他字卷第36-37 頁）、通訊監
      察書（警卷二第507-546 頁）、己○○之就醫紀錄明細表
      （偵4848 卷第87頁）各1份在卷可資相佐，足認被告癸○○、己○○、蘇明發就附表編號15之犯行明確，應依法論
      科。
（十六）附表編號16：
      訊據被告己○○、乙○○○、卯○○、戊○○固坦認有為
      附表編號16之犯行，惟均否認係恐嚇取財，辯稱：是要騙
      對方，不是恐嚇云云（易字 66號卷一第190-192頁、卷三
      第236頁），然被害人Ｅ○○於警詢時已詳述稱：96年7月
      25日下午2 時許，己○○介紹乙○○○到伊中藥行，乙○○○說頸、肩酸痛，請伊施予民間療法，伊就為乙○○○
      指壓，後來乙○○○就當場昏倒，伊立即叫救護車將乙○○○送到仁愛醫院，過了約半小時後，卯○○及戊○○就
      到伊藥行，指責伊對乙○○○施以針灸，伊否認，但卯○○及戊○○強要說伊對乙○○○施以針灸，要伊賠償4 萬
      2,000 元，並說不賠的話要報警處理，伊擔心事情傳開影
      響名譽，就當場交付4萬2,000元給卯○○等語（警卷二第
      310-311 頁），是被害人Ｅ○○顯係因被告卯○○、戊○○揚言要報警處理之惡害通知，生恐受司法追訴及妨害名
      譽之畏懼感，而交付金錢，被告戊○○、卯○○辯稱未恐
      嚇云云顯不可採。又己○○、乙○○○雖未親自與被害人
      Ｅ○○商談賠償事宜，然其2 人配合戊○○、卯○○假冒
      病患，參與犯罪之分工，並於事後分得款項，而不問金錢
      之來由，形成一共同犯罪之組織體，顯有容任被告戊○○
      、卯○○以恐嚇之話語逼使被害人Ｅ○○交付金錢亦無違
      其本意之不確定故意，參與恐嚇取財之犯行已臻明確，復
      有乙○○○之就醫記錄明細表（偵4848卷第88頁）、通訊
      監察譯文（他字卷第80-8 8頁）、通訊監察書（警卷二第
      507-546頁）及收據（警卷二第 315頁）各1份在卷可資佐
      證，足認被告己○○、卯○○、乙○○○、戊○○就附表
      編號16之恐嚇取財犯行明確，應依法論科。
（十七）附表編號17：
      訊據被告己○○、卯○○固坦認有為附表編號17之犯行，
      惟否認係恐嚇取財，辯稱：是要騙對方，不是恐嚇云云（
      易字66號卷一第190-191頁、卷三第236頁）；被告未○○
      、蘇明發於本院準備程序中亦坦認有為附表編號17之行為
      ，惟否認有何恐嚇、詐欺犯行，辯稱：不知情云云（易字
      187號卷第103頁），於本院審理時則均改口稱：其所為應
      係詐欺，而非恐嚇取財云云（易字66 號卷三第237頁），
      然被害人戌○○於警詢時已詳述稱：96 年10月1日上午某
      時許，未○○與己○○到伊診所，伊有幫己○○的牙齒取
      模，作為日後製作假牙的參考，但取模完後，己○○表示
      心臟不舒服伊遂開車載己○○至慈濟醫院，隨後伊就返家
      ，後來有一名自稱己○○姪子的人撥打電話給伊，說己○○心臟病發作，和伊向己○○取模有關，要求伊賠償，花
      錢消災，否則就要檢舉伊違反醫師法，並要伊到慈濟醫院
      商討賠償事宜，伊到醫院後，有見到己○○、未○○及蘇
      明發、卯○○，蘇明發自稱係己○○姪子，向伊恐嚇10萬
      元左右之賠償，卯○○則在旁幫腔，伊當時覺得金額太大
      ，表明希望回家考慮，過了幾分鐘，蘇明發陸續撥打伊行
      動電話，除討價還價外，並持續恫嚇稱：伊不知好歹，若
      不花錢消災，黑白兩道都行得通，不怕伊耍賴等話語，伊
      擔心遭到報復，心生畏懼，且基於花錢消災的心態，與對
      方敲定5萬5,000元之賠償金，是日晚間 7時許，蘇明發、
      卯○○即至伊住處取款後離去，伊遭卯○○、蘇明發恐嚇
      的事有告訴己○○及未○○，但己○○、未○○卻表示一
      切都交給蘇明發、卯○○處理等語（警卷二第 316-318頁
      ），是被害人戌○○顯係因被告卯○○、蘇明發宣稱要檢
      舉違反醫師法、別不知好歹，黑白兩道都行得通等惡害通
      知，致生恐受司法追訴及暴力糾纏之畏懼感，而交付金錢
      ，被告蘇明發、卯○○辯稱未恐嚇云云顯不可採。又己○○、未○○雖未親自與被害人戌○○商談賠償事宜，然其
      2 人配合蘇明發、卯○○假冒病患，參與犯罪之分工，並
      於事後分得款項，而不問金錢之來由，形成一共同犯罪之
      組織體，顯有容任被告蘇明發、卯○○以恐嚇之話語逼使
      被害人戌○○交付金錢亦無違其本意之不確定故意，參與
      恐嚇取財之犯行至為顯明，復有己○○之就醫記錄明細表
      （偵4848卷第87頁）、通訊監察譯文（偵4407號卷第31-3
      7 頁）、通訊監察書（警卷二第507-546頁）各1份在卷可
      資參照，足認被告己○○、卯○○、未○○、蘇明發就附
      表編號17之恐嚇取財犯行明確，應依法論科。
（十八）附表編號18：
      訊據被告己○○固坦認有為附表編號18之犯行，惟否認係
      恐嚇取財，辯稱：是要騙對方，不是恐嚇云云（偵4848卷
      第72頁、易字66號卷一第190頁、卷三第236頁），然被害
      人午○○於警詢時指稱：95年9月27日中午某時許，有2名
      婦女到伊店內說要買感冒藥，喝了之後，1 名婦女表示身
      體不舒服，伊為之量測血壓，發現有高血壓的症狀，伊就
      開車載那2名婦人到中國醫藥學院，到醫院後出現2名自稱
      是患者乾弟的男子，表示患者已經中風，希望大事化小，
      要伊拿50萬元出來處理，伊表示做不到，對方就降價成30
      萬，後來又陸續出現6 名男子，將伊圍住並以三字經叫罵
      、恐嚇，要伊拿錢出來處理，伊因此心生畏懼，對方人多
      勢眾，伊為了脫身就先口頭上答應，並到旁打電話通知太
      太，告知遇上恐嚇取財，後來患者已經先行離開，伊還是
      無法離開，在旁之8 名男子一直看著伊，不久伊二姐到醫
      院，並拿照相機拍照，那些男子就一哄而散，伊回家後，
      還接到2、3通勒索電話，伊有支付醫療費用1 萬多元等語
      （警卷第325-328 頁），是被害人午○○顯係因遭真實姓
      名、年籍不詳之人包圍，並以三字經恫嚇等現實脅迫，生
      恐受暴力糾纏之畏懼感，而支付醫藥費，己○○雖未親自
      與被害人午○○商談賠償事宜，或有言語恫嚇之舉動，然
      其配合、參與犯罪之分工，以之獲取金錢，而不問金錢之
      來由，形成一共同為恐嚇取財犯罪之組織體，顯有容任上
      開真實姓名、年籍不詳之人以恐嚇之話語逼使被害人午○○交付金錢亦無違其本意之不確定故意，參與恐嚇取財之
      犯行至為顯明，足認其就附表編號18之恐嚇取財犯行明確
      ，應依法論科。
（十九）附表編號19：
      訊據被告己○○、辛○○、子○○、寅○○○對附表編號
      19 之犯行均坦承不諱（易字66號卷一第190-192、卷三第
      236 頁）；被告黃多則僅坦認有提供本件地點供子○○就
      診等情，惟否認有何詐欺犯行，辯稱：只是提供就醫之地
      點，其餘均不知情云云（易字405 號卷第19頁、易字66號
      卷三第 237頁），然查：被告黃多前於偵查中即坦認稱：
      伊知道己○○、辛○○、子○○等一群人有在高雄找無牌
      的齒模店，假裝暈倒再跟人家要錢，因為伊娘家在彰化縣
      溪湖鎮，辛○○、子○○去找伊，問伊溪湖鎮哪裡有密醫
      ，伊就告訴辛○○、子○○在哪裡，辛○○等人說如果沒
      有犯罪就沒有錢可以吃飯，伊知道這次是子○○裝病，己○○陪同等語（偵緝字178號卷第18-19頁），是被告黃多
      明知辛○○、子○○等人係以「假生病、真詐財」之模式
      向無醫師執照之密醫索取金錢，竟仍提供辛○○等人有關
      彰化縣溪湖鎮之密醫處所等資訊，供作辛○○等人之犯案
      對象，其辯稱不知情云云顯不可採。又同案被告己○○於
      96年10月4 日偵查中已證稱：這一次是黃多報點告訴伊等
      行騙的地點，並帶伊和子○○到現場，子○○裝病患，伊
      負責攙扶，並聯絡辛○○到醫院，由辛○○、寅○○○和
      被害人談等語（偵3923卷第 271頁）；於97年1月4日偵查
      中再稱：伊曾和黃多在彰化縣密醫處犯案過1 次，黃多是
      介紹人，參與犯案的有伊、辛○○、子○○、寅○○○及
      黃多，但這次沒有騙到錢等語（偵4848卷第71、73頁）；
      於97年1月28 日偵查中復陳稱：黃多知道本件犯行，如果
      本件有成功，黃多要分3 成的錢，但因為沒有成功才沒有
      拿到，黃多與伊等作案前就講好了等語（偵4848 頁第165
      頁）；共同被告辛○○於96年10月4 日偵查中證稱：參加
      本件的有伊、黃多、己○○、寅○○○、子○○，黃多負
      責報點並帶伊等至現場，子○○假裝病人，己○○則陪同
      子○○到密醫處看病，並通知伊到醫院等語（偵3923號卷
      第135頁）；於97年1月28日偵查中再稱：黃多知道是要騙
      錢的，事先都有講好等語（偵4848 卷第167頁）；共同被
      告子○○於96年10月4 日偵查中亦證稱：本件被害人也是
      密醫，黃多報點，伊裝病讓密醫打針假裝暈倒，己○○扶
      伊到醫院，寅○○○和辛○○一起到醫院關心，這次沒有
      成功等語（偵3923卷第180-181頁）；於97年1月28日偵查
      中再證稱：黃多知道是要騙錢的，事先都有講好等語（偵
      4848卷第 167頁）；共同被告寅○○○於警詢時同稱：96
      年5月25 日彰化縣溪湖鎮○○路99巷26號這件有伊、辛○○、子○○及黃多一起犯案，因為對方叫兄弟來，所以沒
      有做成等語（偵3923號卷第18 6頁）；於偵查中再稱：裝
      病的己○○還是子○○伊忘記了，參加的人還有辛○○、
      美珠即黃多等語（偵 3923卷第220頁），是被告子○○、
      辛○○、己○○及寅○○○均將黃多視為犯罪集團之一員
      。另參以通訊監察譯文顯示，自 96年5月25日上午9時8分
      26 秒起至同日9時29分55秒，被告辛○○、黃多及己○○
      互相以電話聯絡地點，（他字卷第 66-67頁），顯見被告
      黃多確提供並引領辛○○等人至本件犯案地點無訛。綜上
      ，被告黃多雖未親自與被害人申○○商談賠償事宜，參與
      詐欺罪之構成要件行為，然其知悉辛○○等人之角色分配
      ，猶提供在地有關密醫處所之地理資訊，供辛○○等人作
      為施詐取財之犯案對象，參與辛○○等人詐欺犯行之分工
      ，顯有容任被告辛○○、寅○○○、己○○及子○○對被
      害人申○○施以詐術亦無違其本意之不確定故意，參與詐
      欺取財之犯行已臻明確，復有通訊監察譯文（他字卷第66
      -70頁）、通訊監察書（警卷二第507-546 頁）各1份在卷
      可資佐證，足認被告己○○、辛○○、子○○、寅○○○
      、黃多就附表編號19之犯行明確，應依法論科。
（二十）附表編號20：
      訊據被告己○○、辛○○、子○○、寅○○○、庚○○固
      坦認有為附表編號20之犯行，惟均否認係恐嚇取財，辯稱
      ：是騙人家，沒有恐嚇的意思云云（易字66號卷一第190-
      192頁、卷三第236頁），然被害人宇○○於警詢時指述稱
      ：96年5月底上午10時許，有2名婦人到伊住處說要做牙齒
      ，伊察看後表示需要將1 顆突出的牙齒磨平，患者同意接
      受治療後，伊就對之施打麻醉針，結果患者就手捧著心臟
      表示不舒服，後來就暈了，伊趕緊開自己的車載患者及寅
      ○○○到澎湖醫院就診，寅○○○在醫院有打電話給友人
      ，半小時後辛○○及子○○就到伊院問怎麼了，子○○再
      以手機與患者的女兒聯繫，並讓伊與患者的女兒對話，患
      者的女兒及在場的人都說患者有1 個個性很火爆的兒子，
      如果這件事沒有處理好，讓患者的兒子到澎湖來，伊和家
      人會很悽慘，伊聽了心裡感到一陣慌亂，寅○○○在旁說
      可以拿點錢出來和解，伊擔心患者的兒子真的跑來澎湖，
      就勉為其難的答應賠償10萬元，並將10萬元現金交予辛○○等語（警卷二第 340-341頁），另參以通訊監察譯文顯
      示：「96年5月29日上午10時56分5秒：（子○○：000000
      0000 號，以下簡稱A）我要和他講，怕你弟弟，我有告訴
      他，她有一個兒子及女兒，兒子很兇，如果他們來澎湖你
      就死了，我也不能害你們，我是說也不能告訴你弟弟說老
      闆現在來到這裡... （庚○○：0000000000號，以下簡稱
      B）你叫老闆和我講。（A）我姪女就說不要，我是怕我兒
      子，不是，是她兒子脾氣不好，老闆現在這裡。（B ）你
      趕快叫他聽。（宇○○：0000000000 號，以下簡稱C）喂
      ！妳好.. （B）... 現在我什麼事情都不敢讓我弟弟知道
      。（C）對啦！對啦！不要讓他知道... （B）不然如果出
      了什麼問題，我弟弟一定不會善罷干休，你聽的懂嗎...
      」等情（警卷二第345-346 頁），是被害人宇○○顯係因
      被告庚○○、子○○等人以：患者有1 火爆兒子，不處理
      將會很悽慘，不善罷干休等威脅性字眼，生恐受暴力糾纏
      之畏懼感，而支付賠償費，被告庚○○、子○○等人辯稱
      ：沒有恐嚇云云顯不可採。被告己○○、寅○○○、辛○○等雖未有何恐嚇、威脅性之言詞，然被告己○○配合犯
      罪分工佯裝成病患；被告辛○○、寅○○○在旁助勢、附
      和，促成被害人宇○○為賠償之意思決定，以此分工模式
      獲取金錢，而不問金錢係以何方式取得，顯係構成一共同
      為恐嚇取財犯罪之組織體，被告己○○、辛○○、寅○○○應有容任庚○○、子○○以恐嚇之話語逼使被害人宇○○交付金錢亦無違其本意之不確定故意，復有通訊監察譯
      文（警卷二第344-349頁）、通訊監察書（警卷二第507-5
      46頁）在卷可資參照，足認被告辛○○、己○○、子○○
      、寅○○○、庚○○就附表編號20之恐嚇取財犯行明確，
      應依法論科。
（二一）附表編號21：
      訊據被告子○○、丑○○○固坦認有為附表編號21之犯行
      ，惟否認係恐嚇取財，辯稱：是騙人家，沒有恐嚇的意思
      云云（易字66號卷一第192頁、卷三第236頁）；被告黃忠
      川於本院準備程序中陳稱：伊有介入，但不知道這樣算不
      算是犯罪，本件伊沒有拿到錢云云（易字187號卷第62 頁
      ），於本院審理期日則辯稱：其所為應屬詐欺，非恐嚇取
      財云云（易字66號卷三第237 頁）；被告彭瑞芳固坦認有
      至醫院關心，填寫和解書並於事後領有1,200 元紅包等情
      ，惟否認有何恐嚇取財犯行，辯稱：那天是子○○打電話
      給黃忠川，因為黃忠川在忙，黃忠川要伊到醫院關心一下
      ，伊到醫院後有幫被害人寫和解書，但沒有介入價錢的談
      判，因為伊當和解的見證人，事後子○○的先生有包1,20
      0 元的紅包給伊，伊不知道幫人家調解會出事云云（易字
      187號卷第64頁、易字66號卷三第237頁），然查：證人即
      被害人天○○○於本院審理時證稱：在澄清醫院時，有 1
      名男子與伊先生通話，說要錢和解，並一直罵三字經，伊
      很害怕，後來到秀傳醫院後才看到彭瑞芳，和解書是彭瑞
      芳寫好後才交給伊簽名，彭瑞芳在秀傳醫院時有打電話給
      1 名男子，由該男子與伊先生通話，並要求拿出10幾萬元
      ，對方說付錢和解就沒事了，伊擔心對方報警，與對方談
      的過程中，對方有說不處理要報警，並有罵三字經，簽和
      解書時黃忠川不在場，和解書上黃忠川的簽名是彭瑞芳寫
      的等語（易字66號卷二第145-148 頁）；證人即天○○○
      之先生張明雄於本院審理時亦證稱：伊在秀傳醫院有遇到
      彭瑞芳，和解書是彭瑞芳寫的，伊總共湊16萬賠給人家，
      對方說如果不給要報警，是1 名自稱為子○○哥哥的男子
      在電話中講的，伊和彭瑞芳只有談到修道的事，並不覺得
      彭瑞芳有恐嚇伊，電話中的男子則口氣很差，說若不處理
      就要報警，就是要錢，伊在秀傳醫院和那名男子的通話是
      彭瑞芳拿給伊聽的，在醫院時都是女士在場等語（易字66
      號卷二第142- 145頁），互核證人天○○○、張明雄所述
      情節均大致相符，應具有相當之可信度，依上開證人之指
      述可知，被告黃忠川並未抵達醫院當面與被害人天○○○
      、張明雄商討賠償事宜，另佐以和解書上有黃忠川之簽名
      （警卷二第356 頁），顯見黃忠川應非無關緊要之人，又
      電話中男子自稱係子○○之兄長，是應可認被告黃忠川即
      電話中與張明雄對話之男子無訛。依上開證人所述，天○○○及張明雄顯係因黃忠川於電話中告以：不處理將報警
      處理等話語，並遭黃忠川以三字經怒罵，生恐受司法追訴
      及暴力糾纏之畏懼感，而支付高達16萬元之賠償費，是被
      告黃忠川等人辯稱：沒有恐嚇云云顯不可採。又被告黃忠
      川雖辯稱：不知情云云，然其前於警詢時已坦認稱：當時
      由子○○當病人，由辛○○或丑○○○通知伊去調解，辛○○等人只要發生糾紛就會打電話給伊，請伊去調解，辛○○等人都是事先告訴伊有發生醫療糾紛時，要伊幫忙出
      面調解，本件事後，丑○○○有拿幾千元給伊，伊請大家
      喝酒、唱歌花掉了等語（偵4848卷第148-150 頁），且同
      案被告子○○於97年1月28 日偵查中亦證稱：黃忠川有參
      加密醫恐嚇取財案件，黃忠川的乾女兒彭瑞芳也有參加，
      伊暈倒送到醫院後，有看到彭瑞芳進來叫伊阿姨，所以伊
      知道彭瑞芳是假冒伊姪女，黃忠川是丑○○○介紹進來的
      ，丑○○○表示黃忠川之前做過這類案件，黃忠川及彭瑞
      芳事前應該知道是要騙錢等語（偵4848卷第16 7-168頁）
      ；同案被告丑○○○於本院審理時亦陳述稱：16萬元這件
      伊有參加，黃忠川對這件事情都知道，彭瑞芳也知道這件
      事情等語（易字66號卷第116 頁），是被告黃忠川前開辯
      詞應不足採，況且，被告子○○甫住院，辛○○、丑○○○等人不思聯絡子○○之家人，竟首先聯絡黃忠川，黃忠
      川並於事後分得錢財，此情顯有違於常情，益徵被告黃忠
      川所辯之不可採。另依同案被告子○○、丑○○○前開證
      述，被告彭瑞芳顯亦知悉本件之犯罪分工，再者，證人天
      ○○○及張明雄前已證稱：在秀傳醫院時，是彭瑞芳打電
      話給1 名男子，並將電話交予張明雄，由張明雄與該男子
      商談賠償事宜等語，則被告彭瑞芳何以知悉該名男子之聯
      絡方式，又何以為毫不相干之人撥打電話，凡此均顯被告
      彭瑞芳舉措之可疑。又被告黃忠川於偵查中陳稱：簽和解
      書時伊人不在場，伊不知道彭瑞芳是否認識子○○，也沒
      有介紹2 人認識，不知道為何彭瑞芳也會出現在醫院等語
      （偵4848卷第101-103 頁），則被告彭瑞芳辯稱：是黃忠
      川通知伊到秀傳醫院云云即不可採。再者，被告彭瑞芳於
      本院審理時已自承：伊不認識子○○、丑○○○及阿香等
      語（易字66號卷三第107 頁），是其既然不認識佯裝病患
      之子○○，何以介入子○○等人與被害人天○○○、張明
      雄間之醫療糾紛中，為之填寫和解書，並於事後獲有1,20
      0 元之利益，凡此均與常情相違，被告彭瑞芳之辯詞亦難
      為本院所採信。被告子○○、丑○○○、彭瑞芳等雖未有
      何恐嚇、威脅性之言詞，然被告子○○配合犯罪分工佯裝
      成病患；被告丑○○○、彭瑞芳在旁助勢、附和，扮演「
      白臉」之角色，搭配黃忠川之「黑臉」，以此方式促成被
      害人天○○○、張明雄為賠償之意思決定，其等以此分工
      模式獲取金錢，而不問金錢係以何方式取得，亦不問同案
      被告黃忠川究以何言詞內容使被害人為賠償決意，顯構成
      一共同為恐嚇取財犯罪之組織體，被告子○○、丑○○○
      、彭瑞芳應有容任黃忠川以恐嚇之話語逼使被害人交付金
      錢亦無違其本意之不確定故意，復有子○○之就醫記錄明
      細表（警卷一第17頁）、和解書（警卷貳第356 頁）在卷
      可資參照，足認被告子○○、黃忠川、丑○○○、彭瑞芳
      就附表編號21之恐嚇取財犯行明確，應依法論科。
（二二）附表編號22：
      訊據被告辛○○、子○○固坦認有為附表編號22之犯行，
      惟均否認係恐嚇取財，辯稱：是騙人家，沒有恐嚇的意思
      云云（易字66號卷一第191-192頁、卷三第236頁），然被
      害人地○○於警詢時指述稱：96年4月13日晚間有2名婦人
      到伊住處，要伊施打止酸痛的藥劑，伊對子○○施打針劑
      後，2 名婦人就離開了，過了約1小時，有1名自稱是子○○房東的男子打電話來說，子○○被伊打了1 針，現在送
      到彰化基督教醫院，要伊過去關心，伊到醫院後，辛○○
      自稱是子○○的先生，告訴伊子○○的病情，並要求將子
      ○○轉送高雄海軍總醫院，後來又1 名自稱是子○○表姊
      的婦人要伊拿錢出來讓子○○轉院，伊表示這麼晚了沒法
      借錢，子○○的表姊就說那今天人先住在這裡，第2 天伊
      又趕去醫院，子○○的表姊和自稱是子○○公公的男子通
      話，並讓伊與該男子對話，該男子表示：花了80萬元娶一
      個媳婦，要是子○○有什麼閃失，要把人抬到伊家並報警
      處理，而伊的安全就不管了等話語，伊聽完後就嚇到了，
      那男子接著開口要50萬元，但伊沒那麼多錢，後來那男子
      說：最少要30萬，不然要向警方報警，人死了要載到伊那
      裡等話語，伊不敢再說些什麼，就到處借錢，在上午10時
      將30萬元交給辛○○，後來過了一段時間，子○○打電話
      來，並將電話交給辛○○，辛○○說要辦出院要向伊借 5
      、6萬元，伊說伊沒錢就把電話掛了等語（警卷二第361-3
      63頁），是被害人地○○顯係因姓名、年籍不詳自稱子○○公公之人以：要把人抬到被害人家中並報警處理，至於
      被害人的安全伊就不管了等恐嚇話語，生恐受司法追訴及
      暴力糾纏之畏懼感，而支付賠償費，被害人地○○業因威
      脅性之言詞而心生畏懼，此顯非單純之詐欺可資相比。被
      告子○○、辛○○雖未有何恐嚇、威脅性之言詞，然其 2
      人分別佯裝成病患及家屬，共同促成被害人地○○為賠償
      之意思決定，以此分工模式獲取金錢，而不問金錢係以何
      方式取得，亦不論該自稱子○○公公之人係以何言詞與被
      害人地○○對話，顯有容任犯罪成員以恐嚇之話語逼使被
      害人地○○交付金錢亦無違其本意之不確定故意，復有通
      訊監察譯文（他字卷第126-127 頁）、通訊監察書（警卷
      二第 507-546頁）、子○○之就醫記錄明細（警卷一第17
      頁）在卷可資參照，足認被告辛○○、子○○就附表編號
      22 之恐嚇取財犯行明確，應依法論科。
（二三）附表編號23：
      訊據被告彭駿騰、彭瑞芳固坦認：彭瑞芳於附表編號23之
      時間陪同彭駿騰至德安藥局施打針劑，彭駿騰返家後即因
      身體不適送醫，事後有收取對方3萬8,000元之紅包等情；
      被告黃忠川固坦認：於知悉彭駿騰住院後曾至醫院探視，
      並遇上藥房老闆，過程中，伊有講幾句希望過程圓滿之類
      的話等語，惟均否認有何恐嚇取財犯行，辯稱：無恐嚇之
      行為及犯意云云（易字187號卷第62-64頁、易字66號卷第
      237 頁），然證人即被害人黃○○於本院審理時證稱：96
      年4月28日晚間8時30分許，彭駿騰及彭瑞芳到伊藥局說要
      打營養針，伊為之施打後，該2人即離去，之後有1名黃先
      生打電話來，問伊為何不到院關心彭駿騰，隔天中午伊就
      到醫院去關心，看到彭駿騰在打點滴，彭瑞芳、還有彭瑞
      芳的乾爹就是黃先生，也就是在庭被告黃忠川等人均在場
      ，當時並沒有談到錢，後來黃忠川連續打了很多天電話，
      要伊拿錢出來處理，黃忠川並把電話拿給1 位自稱阿姨的
      婦人，那婦人要伊拿出30萬元，並說：如果不拿錢出來就
      要檢舉等話語，接下來連續幾10天黃忠川都打電話要伊拿
      出30萬元，因為一直被恐嚇，伊才決定和黃忠川等人和解
      等語（易字 66號卷第134-142頁），是被害人黃○○顯係
      因被告黃忠川及電話中姓名、年籍不詳自稱阿姨之人以：
      若不拿錢出來賠償就要報警處理等話語，生恐受司法追訴
      之畏懼感，而支付賠償費，被告黃忠川辯稱無恐嚇云云顯
      不可採。又被告黃忠川於本院審理時陳稱：伊不認識彭駿
      騰，但彭駿騰的姊姊彭瑞芳是伊乾女兒等語（易字66號卷
      三第115 頁），是被告黃忠川與被告彭駿騰間並無特殊之
      親誼關係，衡情應無必要如此積極地為不甚相關之人追討
      賠償，倘非與彭瑞芳、彭駿騰有所共識，形成共同之決意
      ，被告黃忠川何以甘冒風險接連數次撥打電話要求證人黃
      ○○提出賠償，再參以被告黃忠川、彭瑞芳前於96年3 月
      21日甫共同犯附表編號21之恐嚇取財犯行，對於此一犯罪
      模式應知之甚詳，被告彭瑞芳猶帶同患有糖尿病多年之彭
      駿騰任意接受他人針劑之注射，又不循合法之途徑訴諸司
      法裁決，反而委以被告黃忠川向被害人黃○○施以賠償之
      壓力，事後並取得與醫藥費用顯不相當之3萬8,000元款項
      ，被告彭瑞芳辯稱：不知情，無犯意云云顯屬無稽之辯詞
      ，難堪採信。再者，被告彭駿騰於偵查中自承稱：伊患有
      糖尿病5、6 年等語（偵4848卷第105頁），是被告彭駿騰
      明知自己患有糖尿病，應可知悉自己之身體與一般健康之
      人不同，衡情應善加注意，避免隨意接受來路不明人士為
      侵入性之治療或針劑之注射，然被告彭駿騰未尋求合法診
      所進行診治，反而隨意接受他人針劑之注射，復受領與醫
      藥費用顯不相當之3萬8,000元款項，倘謂非無所圖，實難
      令人採信。被告彭瑞芳、彭駿騰雖未親自為恐嚇、威脅性
      之言詞，然其2 人佯裝成病患及家屬，共同促成被害人黃
      ○○為賠償之意思決定，以此分工模式獲取金錢，而不問
      金錢係以何方式取得，亦不論黃忠川及自稱阿姨之人係以
      何言詞與被害人黃○○對話，顯有容任犯罪成員以恐嚇之
      話語逼使被害人黃○○交付金錢亦無違其本意之不確定故
      意，復有彭駿騰之就醫明細記錄表（偵4087 卷二第207-2
      08頁）1 份在卷可參，足認被告彭瑞芳、彭駿騰、黃忠川
      就附表編號23之恐嚇取財犯行明確，應依法論科。
（二四）附表編號24：
      訊據被告丑○○○、庚○○、寅○○○固坦認有為附表編
      號24之犯行，惟均否認係恐嚇取財，辯稱：是騙人家，沒
      有恐嚇的意思云云（易字66號卷一第192頁、卷三第236頁
      ），然被害人宙○○於警詢時指述稱：96年6月22 日上午
      10時許，丑○○○及寅○○○到伊診所，丑○○○表示要
      作牙齒，伊檢視後認為牙齒有鬆動，須先行拔除，丑○○○同意後，伊就為之施打麻醉針，尚未注射，丑○○○就
      顯得身體不適，在旁的寅○○○就說要送醫，伊就請鄰居
      將人送到小康醫院診治，到醫院後寅○○○就打電話通知
      丑○○○的妹妹，丑○○○的妹妹趕到醫院後就和寅○○○一起唱雙簧，其中提到若不賠償，就要到派出所備案，
      伊很害怕，才會給 5,000元，對方本來開口1萬8,000元等
      語（警卷二第376-379 頁），是被害人宙○○顯係因寅○○○、庚○○等以：若不賠償，要報警處理等話語，生恐
      受司法追訴之畏懼感，而支付賠償費，被告庚○○、寅○○○辯稱：無恐嚇云云顯不可採。被告丑○○○假冒病患
      暈倒，雖未親自為恐嚇、威脅性之言詞，然其佯裝成病患
      ，配合庚○○、寅○○○之犯罪結構，共同促成被害人宙
      ○○為賠償之意思決定，以此分工模式獲取金錢，而不問
      金錢係以何方式取得，亦不問被告庚○○、寅○○○係以
      何言詞內容與被害人宙○○對話，顯有容任犯罪成員以恐
      嚇之話語逼使被害人宙○○交付金錢亦無違其本意之不確
      定故意，復有證人葉清吉於警詢、偵查中之證述（警卷二
      第390-393頁、偵4087號卷二第163-164頁）及通訊監察譯
      文（他字卷第138-141頁）、通訊監察書（警卷二第507-5
      46頁）等書證在卷可資相佐，足認被告庚○○、寅○○○
      、丑○○○就附表編號24之恐嚇取財犯行明確，應依法論
      科。
（二五）附表編號25：
      訊據被告辛○○、子○○、庚○○、寅○○○固坦認有為
      附表編號25之犯行，惟均否認係恐嚇取財，辯稱：是騙人
      家，沒有恐嚇的意思云云（易字66號卷一第191-192 頁、
      卷三第236頁），然被害人Ｃ○○於警詢時指述稱：96年6
      月26日上午8時許，寅○○○進入伊店內要伊打1針止痛的
      ，伊拒決了，寅○○○剛走出門口，子○○就進來了，寅
      ○○○也跟著進來，子○○說腰閃到，也要伊幫忙打1 針
      ，因為對方苦苦哀求，伊就幫子○○打了1劑營養針，那2
      名婦人離去後不久，辛○○就到伊店內，說子○○從伊這
      裡離去後人就不舒服，已經送到臺東關山醫院醫治，要伊
      去關心一下，伊到醫院後，1 位自稱是子○○大姊的人透
      過辛○○的行動電話和伊對話，要伊拿出10萬元，但伊實
      在沒有辦法，最後對方表示至少要3萬6,000元，伊很害怕
      對方以醫師法檢舉，只好將之前每月存的老人年金給對方
      等語（警卷二第 383-385頁），另參以通訊監察譯文顯示
      ：「96年6月26日上午11時37分27秒：（辛○○，00000
      00000號，以下簡稱A）喂，怎麼了？（庚○○，00000000
      00號，以下簡稱B）是，現在老闆怎麼樣了？（A）啊！就
      等報告啊！（B）啊！還要等報告嗎？（A）對啊，他要處
      理啊！也怕到了啦！他說這要是沒有的話，他要走法院啊
      ！（B）你叫他聽我來恐嚇他一下... 同日下午1時13分
      50 秒：（庚○○，0000000000號，以下簡稱B）啊！現在
      是什麼情形啦？（辛○○，0000000000號，以下簡稱 A）
      老闆在這裡啊。（B）是。（Ｃ○○，0000000000 號，以
      下簡稱 C）沒有關係啦，我再請車子給他回去啦！是的！
      妳好！（B ）是，妳好，我請問一下，你請車子讓她回來
      ，醫藥費有沒有要幫她出嗎？（C）會啦！會出啦... （B
      ）我告訴你，你難道不用再拿一點讓她能回來靜養？現在
      回來也不會工作啊！（C ）會啦，我會拿一些給她靜養啦
      ！不然怎麼樣？... （B ）因為我們旁邊的人叫我去備案
      ，我跟他說不好啦！人家是賺吃人啦！我們不要這樣害人
      家啦！（C ）喔！不好意思啦！我們大家結緣啦！... （
      B ）是啦！你就要把我補貼的夠，不要讓我回來又弄一大
      堆！... 同日下午1時23分16秒：（辛○○，000000000
      0號，以下簡稱A）我跟妳講，現在回去拿錢了啦！... （
      庚○○，0000000000 號，以下簡稱B）看他會不會叫人？
      應該是不會啦！（A）不會啦！應該是不會啦！（B）他見
      面就跟我說，我注射不對了，我這會走法院的，妳大家..
      」等情（他字卷第142、146、149 頁），是被害人Ｃ○○
      顯係因庚○○等以：旁人建議要至警局備案等話語，暗示
      被害人Ｃ○○，若不為相當之賠償，將報警處理，致被害
      人Ｃ○○生恐受司法追訴之畏懼感，而支付賠償費，被告
      庚○○辯稱：無恐嚇云云顯不可採。被告子○○、寅○○○、辛○○等雖未親自對被害人Ｃ○○為恐嚇、威脅性之
      言詞，亦未必知悉被告庚○○與被害人Ｃ○○對話之內容
      ，然其等或佯裝成病患，或在旁助勢、慫恿、促成被害人
      Ｃ○○為賠償之意思決定，以此分工模式獲取金錢，而不
      問金錢係以何方式取得，亦不問被告庚○○係以何言詞內
      容與被害人Ｃ○○對話，顯有容任犯罪成員以恐嚇之話語
      逼使被害人Ｃ○○交付金錢亦無違其本意之不確定故意，
      復有子○○之就醫記錄明細表（偵4848卷第89頁）、通訊
      監察譯文（他字卷第141-150 頁）、通訊監察書（警卷二
      第507-546 頁）等附卷可參，足認被告辛○○、子○○、
      庚○○、寅○○○就附表編號25之恐嚇取財犯行明確，應
      依法論科。
二、論罪科刑之理由
（一）恐嚇罪質，非不含有詐欺性，其與詐欺罪之區別，係在行
      為人對於被害人所用之手段，僅使其陷於錯誤者，為詐欺
      ，使發生畏懼心者，為恐嚇，最高法院30年上字第668 號
      著有判例可資參照。刑法第346條第1項之恐嚇取財罪，與
      同法第339條第1項之詐欺取財罪，二者之區別，在於前者
      係施用使人心生畏怖之恐嚇手段，致被害人心生畏懼，明
      知不應交付財物而交付，後者則係施用詐術手段，使人陷
      於錯誤，誤信為應交付財物而交付，惟上開之恐嚇手段，
      常以虛假之事實為內容，故有時亦不免含有詐欺之性質，
      倘含有詐欺性之恐嚇取財行為，足使人心生畏懼時，自應
      僅論以高度之恐嚇取財罪，殊無再適用詐欺取財罪之餘地
      ；又恐嚇之性質，不以違法為必要，雖屬合法之事，若以
      恐嚇要挾，仍構成恐嚇取財罪，最高法院84年台上字第19
      93號、76年台上字第7178號判決可資參照。本件除附表編
      號2、6、8、11、12、13、15、19之犯行係犯刑法第339條
      之詐欺取財罪外，其餘均係被告等人利用被害人等未考領
      醫師證照而施以醫療行為，自知理虧之心態，或恫嚇稱：
      不予賠償將報警處理等話語，始被害人生恐受司法制裁之
      畏懼感，或以具威脅性之口吻、三字經等粗暴言語，致被
      害人生恐受暴力糾纏之畏怖心而交付賠償金，所為之犯罪
      手段雖含有詐欺之性質，然依上開說明，應逕論以恐嚇取
      財罪，準此：
      1、被告癸○○所為附表編號 1、3、4、5、7、9、10、14
         之犯行係犯刑法第346條第1 項之恐嚇取財罪；附表編
         號2、11、13之犯行係犯刑法第339條第1項之詐欺取財
         罪；附表編號6、8、12、15之犯行係犯刑法第339條第
         3項、第1項之詐欺取財未遂罪。
      2、被告丁○○所為附表編號 1、3、4、5、7、9、10之犯
         行係犯刑法第346條第1項之恐嚇取財罪；附表編號2、
         11、13之犯行係犯刑法第 339條第1項之詐欺取財罪；
         附表編號6、8、12之犯行係犯刑法第339條第3項、第1
         項之詐欺取財未遂罪。
      3、被告己○○所為附表編號 1、3、4、5、7、9、14、16
         、17、18、20之犯行係犯刑法第 346條第1項之恐嚇取
         財罪；附表編號2、13之犯行係犯刑法第339條第1項之
         詐欺取財罪；附表編號 6、8、12、15、19之犯行係犯
         刑法第339條第3項、第1項之詐欺取財未遂罪。
      4、被告乙○○○所為附表編號1、3、4、5、7、9、10、1
         6之犯行係犯刑法第346條第1項之恐嚇取財罪；附表編
         號2之犯行係犯刑法第339條第1項之詐欺取財罪；附表
         編號6、8、12之犯行係犯刑法第339條第3項、第1項之
         詐欺取財未遂罪。
      5、被告卯○○所為附表編號 14、16、17之犯行係犯刑法
         第346條第1項之恐嚇取財罪。
      6、被告辛○○所為附表編號 20、22、25之犯行係犯刑法
         第346條第1項之恐嚇取財罪；附表編號 19之犯行係犯
         刑法第339條第3項、第1項之詐欺取財未遂罪。
      7、被告子○○所為附表編號 20、21、22、25之犯行係犯
         刑法第346條第1項之恐嚇取財罪；附表編號19 之犯行
         係犯刑法第339條第3項、第1項之詐欺取財未遂罪。
      8、被告庚○○所為附表編號 20、24、25之犯行係犯刑法
         第346條第1項之恐嚇取財罪。
      9、被告寅○○○所為附表編號 20、24、25之犯行係犯刑
         法第346條第1項之恐嚇取財罪；附表編號 19之犯行係
         犯刑法第339條第3項、第1項之詐欺取財未遂罪。
      10、被告丑○○○所為附表編號21、24之犯行係犯刑法第
          34 6條第1項之恐嚇取財罪。
      11、被告戊○○所為附表編號 16之犯行係犯刑法第346條
          第1項之恐嚇取財罪。
      12、被告丙○○所為附表編號 10之犯行係犯刑法第346條
          第1項之恐嚇取財罪。
      13、被告壬○○所為附表編號 13之犯行係犯刑法第339條
          第1項之詐欺取財罪。
      14、被告甲○○所為附表編號 13之犯行係犯刑法第339條
          第1項之詐欺取財罪。
      15、被告林國樑所為附表編號3、5、7之犯行係犯刑法第3
          46條第1項之恐嚇取財罪；附表編號2之犯行係犯刑法
          第339條第1項之詐欺取財罪；附表編號6、8之犯行係
          犯刑法第339條第3項、第1項之詐欺取財未遂罪。
      16、被告蘇明發所為附表編號14、17之犯行係犯刑法第34
          46 條第1項之恐嚇取財罪；附表編號15之犯行係犯刑
          法第339條第3項、第1項之詐欺取財未遂罪。
      17、被告黃忠川所為附表編號21、23之犯行係犯刑法第34
          6條第1項之恐嚇取財罪。
      18、被告彭駿騰所為附表編號 23之犯行係犯刑法第346條
          第1項之恐嚇取財罪。
      19、被告彭瑞芳所為附表編號21、23之犯行係犯刑法第34
          6條第1項之恐嚇取財罪。
      20、被告伍吳美貴所為附表編號10 之犯行係犯刑法第346
          條第1項之恐嚇取財罪；附表編號11 之犯行係犯刑法
          第339 條第1項之詐欺取財罪。
      21、被告未○○所為附表編號 17之犯行係犯刑法第346條
          第1 項之恐嚇取財罪；附表編號11之犯行係犯刑法第
          339條第1項之詐欺取財罪。
      22、被告黃多所為附表編號19之犯行係犯刑法第339條第3
          項、第1項之詐欺取財未遂罪。
      公訴人認附表編號 2、6、8、11、12、13、15、19等犯行
      涉犯刑法第 346條之恐嚇取財罪，惟依被害人Ｆ○○、辰
      ○○、Ｈ○○、Ｄ○○、Ｋ○○、Ｌ○○、Ｊ○○、申○○等於警詢或本院所述內容，均未提及如附表編號2、6、
      8、11、12、13、15、19 所示之被告有何恐嚇、威脅性之
      言詞，致有心生畏懼等情，附表編號11、12、13、15、19
      犯行之通訊監察譯文亦無出現何恐嚇性言詞，被告等人亦
      均否認有何恐嚇取財之犯意，是尚無證據證明上開犯行與
      刑法第346 條之恐嚇取財罪相吻，惟本件起訴書犯罪事實
      欄內已敘明被告等人之恐嚇手段係以虛假之事實為內容，
      含有詐欺之性質，附表編號2、6、8、11、12、13、15 、
      19之犯行既與恐嚇取財罪之構成要件不合，公訴人此部分
      法條之援引即有未洽，起訴法條應予變更。
（二）被告癸○○、丁○○、乙○○○、己○○就附表編號1、4
      、9、12 之犯行；被告癸○○、丁○○、乙○○○、己○○、林國樑就附表編號2、3、5、6、7、8之犯行；被告癸○○、乙○○○、丁○○、伍吳美貴、丙○○就附表編號
      10之犯行；被告癸○○、未○○、伍吳美貴、丁○○就附
      表編號11之犯行；被告己○○、癸○○、丁○○、甲○○
      、壬○○就附表編號13之犯行；被告己○○、癸○○、卯
      ○○、蘇明發就附表編號14之犯行；被告己○○、癸○○
      、蘇明發就附表編號15之犯行；被告己○○、乙○○○、
      卯○○、戊○○就附表編號16之犯行；被告己○○、未○○、卯○○、蘇明發就附表編號17之犯行；被告辛○○、
      子○○、寅○○○、黃多、己○○就附表編號19之犯行；
      被告己○○、辛○○、子○○、庚○○、寅○○○就附表
      編號20之犯行；被告子○○、黃忠川、丑○○○、彭瑞芳
      、「阿香」就附表編號21之犯行；被告辛○○、子○○、
      「阿香」、「小虎」、「玻璃」就附表編號22之犯行；被
      告黃忠川、彭瑞芳、彭駿騰就附表編號23之犯行；被告庚○○、丑○○○、寅○○○就附表編號24之犯行；被告辛○○、子○○、庚○○、寅○○○就附表編號25之犯行，
      均有犯意聯絡及行為分擔，應論以共同正犯。
（三）被告癸○○就附表編號1至15 之犯行；被告丁○○就附表
      編號1至13之犯行；被告己○○就附表編號1至9、12 至20
      之犯行；被告乙○○○就附表編號1至10、12、16 之犯行
      ；被告卯○○就附表編號14、16、17之犯行；被告辛○○
      就附表編號19、20、22、25之犯行；被告子○○就附表編
      號19至22、25之犯行；被告庚○○就附表編號20、24、25
      之犯行；被告寅○○○就附表編號19、20、24、25之犯行
      ；被告丑○○○就附表編號21、24之犯行；被告林國樑就
      附表編號2、3、5至8之犯行；被告蘇明發就附表編號14、
      15、17之犯行；被告黃忠川就附表編號21、23之犯行；被
      告彭瑞芳就附表編號21、23之犯行；被告伍吳美貴就附表
      編號10、11之犯行；被告未○○就附表編號11、17之犯行
      ，均犯意各別，行為互殊，應予分論併罰。
（四）被告蘇明發前因妨害自由、妨害風化等案件，分別為臺灣
      臺中地方法院91 年易字第203號、91年訴字第87號判決各
      判處有期徒刑 4月及1年2月確定，經臺灣臺中地方法院91
      年聲字第3873號裁定有期徒刑1年4月之應執行刑，於92年
      11月4 日假釋付保護管束期滿而徒刑執行完畢；未○○前
      因詐欺案件，經臺灣臺中地方法院94年中簡字第2719號判
      決判處有期徒刑3月確定，於95年10月16 日縮刑期滿執行
      完畢；戊○○前因公共危險案件，經臺灣臺中地方法院91
      年中簡字第1299號判決判處有期徒刑3月確定，於91 年12
      月5 日易科罰金執行完畢，以上有臺灣高等法院被告前案
      紀錄表在卷可參，被告未○○受徒刑執行完畢 5年內再犯
      本件附表編號11、17所示有期徒刑以上之罪；被告蘇明發
      受徒刑執行完畢5年內再犯本件附表編號14、15、17 所示
      有期徒刑以上之罪；被告戊○○受徒刑執行完畢5 年內再
      犯本件附表編號16所示有期徒刑以上之罪，均為累犯，爰
      依刑法第47條第1項規定加重其刑。
（五）被告己○○、乙○○○、癸○○、丁○○、林國樑已著手
      於附表編號6、8之詐欺犯行；被告己○○、乙○○○、癸○○、丁○○已著手於附表編號12之詐欺犯行；被告己○○、癸○○、蘇明發已著手於附表編號15之詐欺犯行；辛○○、子○○、寅○○○、黃多、己○○已著手於附表編
      號19之詐欺犯行，惟均未生取得財物之結果，其等之犯罪
      尚屬未遂，爰依刑法第25條第2 項按既遂犯之刑減輕之。
      另被告蘇明發就附表編號15部分與上開累犯加重之規定，
      依法先加後減之。
（六）爰審酌被告癸○○、己○○、丁○○、庚○○、寅○○○
      、丙○○、壬○○、彭駿騰、彭瑞芳等人均無前科，有臺
      灣高等法院被告前案紀錄表在卷可參，素行尚可；被告等
      人未循正途牟取錢財，竟貪圖小利，佯裝病患，利用被害
      人無照行醫，自知理虧之心態，兼以詐騙或恐嚇之方式取
      得財物，犯罪模式甚屬惡劣，惟恐嚇之情節及言詞尚非嚴
      重；被告丙○○、戊○○係高中畢業、被告癸○○係國中
      肄業、被告丁○○、乙○○○、卯○○、寅○○○、甲○○、伍吳美貴、黃多、己○○係小學畢業、被告辛○○、
      子○○、庚○○、彭駿騰、彭瑞芳係國中畢業、被告丑○○○不識字、被告壬○○、黃忠川、未○○係高職畢業、
      被告林國樑係高職肄業、被告蘇明發係高中肄業，有法務
      部戶役政連結作業系統數紙在卷可參（易字66號卷一第98
      、139、141、145、147、150、153、155、158、160、162
      、166、168頁、卷三第9頁、易字187號卷第35、38、39-2
      、40-2、42、43-2頁、易字405號卷第24頁、易字317號卷
      第22頁），教育程度均不高，法治觀念較為淡薄，並審酌
      各犯行取得財物價值之高低、所生危害等情狀，分別量處
      如主文所示之刑，並就被告伍吳美貴、未○○、卯○○、
      蘇明發、寅○○○、庚○○部分定其應執行之刑。
（七）附表編號1至7、9、18、21、22之犯行均係在96年4月24日
      以前，合於中華民國九十六年罪犯減刑條例之規定，爰依
      中華民國九十六年罪犯減刑條例減其宣告刑2分之1，並就
      被告己○○、癸○○、丁○○、乙○○○、林國樑、辛○○、子○○、黃忠川、彭瑞芳、丑○○○部分定其應執行
      之刑。另公訴人就被告癸○○為有期徒刑5 年、被告己○○、乙○○○、丁○○為有期徒刑4年6月、被告卯○○為
      有期徒刑2年、被告辛○○、子○○為有期徒刑3年之求刑
      ，固非無見，惟公訴人未考量附表編號1 至7、9、18、21
      、22之犯行均得減刑2分之1，亦未考量附表編號 2、6、8
      、11、12、13、15、19犯行之法條均應變更為詐欺取財罪
      ，求刑容有未當，附此敘明之
（八）被告丙○○、壬○○、彭駿騰、甲○○、黃多未曾因犯罪
      受有期徒刑以上刑之宣告，有臺灣高等法院被告前案紀錄
      表附卷可稽，其等因一時貪圖小利，未慎思熟慮致誤罹刑
      章，各犯有附表編號10、13、19、23之犯行，參與犯罪集
      團之次數各僅為1 次，情節較為輕微，經此偵、審程序及
      科刑教訓，應能知所警惕而不致再犯，所宣告之有期徒刑
      ，認以暫不執行為適當，並予宣告緩刑2年，以啟自新。
據上論斷，應依刑事訴訟法第299條第1項前段、第300 條、刑法
第28條、第346條第1項、第339條第1項、第3項、第47條第1項、
第25條第2項、第41條第1項前段、第51條第1項第5款、第74條第
1項第1款、刑法施行法第1條之1第1項、第2項前段，中華民國九
十六年罪犯減刑條例第2條第1項第3款、第7條、第11條，判決如
主文。
本案經檢察官張立言到庭執行職務。
中    華    民    國    97    年    11    月    10    日
                  刑事第二庭審判長法  官  黃永勝
                                  法  官  鄭貽馨
                                  法  官  楊坤樵
以上正本證明與原本無異。
如不服本判決應於收受本判決後10日內向本院提出上訴書狀，並
應敘述具體理由。若未敘述理由者，應於上訴期間屆滿後20日內
向本院補提理由書狀(均須按他造當事人之人數附繕本)。
                                  書記官  謝佩欣
中    華    民    國    97    年    11    月    11    日
附錄本案論罪科刑法條全文：
中華民國刑法第346條
意圖為自己或第三人不法之所有，以恐嚇使人將本人或第三人之
物交付者，處6月以上5年以下有期徒刑，得併科1千元以下罰金
。
以前項方法得財產上不法之利益，或使第三人得之者，亦同。
前二項之未遂犯罰之。
中華民國刑法第339條
意圖為自己或第三人不法之所有，以詐術使人將本人或第三人之
物交付者，處5年以下有期徒刑、拘役或科或併科1千元以下罰金
。
以前項方法得財產上不法之利益或使第三人得之者，亦同。
前二項之未遂犯罰之。
附表
┌─┬──┬──────────────┬─────────┐
│編│犯罪│犯罪事實及分工模式          │宣告刑            │
│號│時間│                            │                  │
│  │及地│                            │                  │
│  │點  │                            │                  │
├─┼──┼──────────────┼─────────┤
│1 │96年│己○○佯裝病患，由乙○○○陪│癸○○共同犯恐嚇取│
│  │3 月│同進入玄○○（涉嫌違反醫師法│財罪，處有期徒刑陸│
│  │24日│部分，由警方另行移送偵辦）經│月，減為有期徒刑參│
│  │上午│營之齒模店，佯稱要製作假牙，│月                │
│  │9 時│玄○○檢視己○○牙齒後，認須│乙○○○共同犯恐嚇│
│  │許、│先行拔除鬆動之牙齒，於注射麻│取財罪，處有期徒刑│
│  │宜蘭│醉劑後，己○○佯裝呼吸困難、│陸月，減為有期徒刑│
│  │縣五│身體不適，乙○○○要求立即送│參月              │
│  │結鄉│醫，嗣己○○在宜蘭醫院診治時│己○○共同犯恐嚇取│
│  │舊街│，癸○○、丁○○即假冒係張玉│財罪，處有期徒刑陸│
│  │路福│英親友，以醫療不當為由，要求│月，減為有期徒刑參│
│  │園別│玄○○賠償新臺幣（下同）20萬│月                │
│  │墅1-│元，並恫嚇稱：不處理就要報警│丁○○共同犯恐嚇取│
│  │6號 │等話語，致玄○○陷於錯誤並心│財罪，處有期徒刑陸│
│  │    │生恐受司法追訴之畏懼，遂支付│月，減為有期徒刑參│
│  │    │10萬元賠償，癸○○等人則於取│月                │
│  │    │得款項後分贓之              │                  │
├─┼──┼──────────────┼─────────┤
│2 │96年│由林國樑先行選定犯案對象，再│癸○○共同犯詐欺取│
│  │3 月│由己○○佯裝病患，在乙○○○│財罪，處有期徒刑參│
│  │14日│陪同下進入Ｆ○○（涉嫌違反醫│月，減為有期徒刑壹│
│  │晚間│師法部分，由警方另行移送偵辦│月拾伍日          │
│  │8 時│）經營之東昇藥局，謊稱身體疲│乙○○○共同犯詐欺│
│  │許、│勞，請求配藥服用，Ｆ○○為張│取財罪，處有期徒刑│
│  │宜蘭│玉英注射針劑並提供成藥服用後│參月，減為有期徒刑│
│  │縣羅│，己○○即佯裝身體不適送醫急│壹月拾伍日        │
│  │東鎮│救，嗣己○○在羅東博愛醫院診│己○○共同犯詐欺取│
│  │和平│治期間，由癸○○、丁○○假冒│財罪，處有期徒刑參│
│  │路71│係己○○之親友，以Ｆ○○醫療│月，減為有期徒刑壹│
│  │-2號│不當為由，要求支付賠償金，游│月拾伍日          │
│  │東昇│明正因而陷於錯誤，遂支付22萬│丁○○共同犯詐欺取│
│  │藥局│元賠償金，事後癸○○再以張玉│財罪，處有期徒刑參│
│  │    │英死亡為由，要求Ｆ○○負責，│月，減為有期徒刑壹│
│  │    │Ｆ○○仍陷於同一錯誤再支付 2│月拾伍日          │
│  │    │萬元之喪葬費，癸○○等人於取│林國樑共同犯詐欺取│
│  │    │款後分贓使用之。            │財罪，處有期徒刑參│
│  │    │                            │月，減為有期徒刑壹│
│  │    │                            │月拾伍日          │
├─┼──┼──────────────┼─────────┤
│3 │96年│由林國樑先行選定犯案對象，再│癸○○共同犯恐嚇取│
│  │3 月│由乙○○○佯裝病患，在己○○│財罪，處有期徒刑陸│
│  │23日│陪同下進入巳○○（涉嫌違反醫│月，減為有期徒刑參│
│  │上午│師法部分，由警方另行移送偵辦│月                │
│  │9 時│）經營之齒模店，偽稱要製作假│乙○○○共同犯恐嚇│
│  │許、│牙，巳○○檢視乙○○○牙齒後│取財罪，處有期徒刑│
│  │宜蘭│，認須先拔除鬆動牙齒，於注射│陸月，減為有期徒刑│
│  │縣冬│麻醉針劑後，乙○○○即佯裝身│參月              │
│  │山鄉│體不適昏倒送醫，嗣乙○○○在│己○○共同犯恐嚇取│
│  │廣興│羅東博愛醫院診治中，癸○○、│財罪，處有期徒刑陸│
│  │路16│丁○○假冒係乙○○○之親友，│月，減為有期徒刑參│
│  │7號 │以巳○○醫療不當為由，要求支│月                │
│  │    │付賠償金，並恫嚇稱：不處理就│丁○○共同犯恐嚇取│
│  │    │要報警等話語，致巳○○陷於錯│財罪，處有期徒刑陸│
│  │    │誤並心生恐受司法追訴之畏懼，│月，減為有期徒刑參│
│  │    │遂支付1 萬元賠償金，癸○○等│月                │
│  │    │則於取得款項後分贓使用。    │林國樑共同犯恐嚇取│
│  │    │                            │財罪，處有期徒刑陸│
│  │    │                            │月，減為有期徒刑參│
│  │    │                            │月                │
├─┼──┼──────────────┼─────────┤
│4 │96年│己○○佯裝病患，在乙○○○陪│癸○○共同犯恐嚇取│
│  │3 月│同下進入Ａ○○（涉嫌違反醫師│財罪，處有期徒刑陸│
│  │24日│法部分，由警方另行移送偵辦）│月，減為有期徒刑參│
│  │上午│經營之齒模店，佯稱欲製作假牙│月                │
│  │10時│，經Ａ○○檢視後，認須先拔除│乙○○○共同犯恐嚇│
│  │許、│鬆動牙齒，於注射麻醉劑後，張│取財罪，處有期徒刑│
│  │宜蘭│玉英即佯裝身體不適送醫，嗣張│陸月，減為有期徒刑│
│  │縣蘇│玉英在宜蘭醫院診治中，田許金│參月              │
│  │澳鎮│英即聯絡癸○○、丁○○到場，│己○○共同犯恐嚇取│
│  │中山│癸○○、丁○○假冒己○○之親│財罪，處有期徒刑陸│
│  │路一│友，以Ａ○○醫療不當為由，要│月，減為有期徒刑參│
│  │段38│求支付賠償金，並恫嚇稱：若不│月                │
│  │1號 │處理，患者的家屬很難纏，致陳│丁○○共同犯恐嚇取│
│  │    │枝發陷於錯誤並生恐受暴力糾纏│財罪，處有期徒刑陸│
│  │    │、司法追訴之畏懼，遂支付3 萬│月，減為有期徒刑參│
│  │    │元賠償金，並負擔己○○ 3,000│月                │
│  │    │餘元之醫藥費，癸○○等於取得│                  │
│  │    │款項後分贓取用之。          │                  │
├─┼──┼──────────────┼─────────┤
│5 │96年│林國樑事先選定犯案對象，再由│癸○○共同犯恐嚇取│
│  │3 月│乙○○○佯裝病患，在己○○陪│財罪，處有期徒刑陸│
│  │28日│同下進入Ｇ○○（涉嫌違反醫師│月，減為有期徒刑參│
│  │上午│法部分，由警方另行移送偵辦）│月                │
│  │8 時│經營之齒模店，偽稱補牙，經游│乙○○○共同犯恐嚇│
│  │許、│開淵檢視乙○○○牙齒後，認須│取財罪，處有期徒刑│
│  │宜蘭│先拔除鬆動牙齒，於注射麻醉劑│陸月，減為有期徒刑│
│  │縣五│後，乙○○○即佯裝暈厥送醫急│參月              │
│  │結鄉│救，嗣乙○○○在員山榮民醫院│己○○共同犯恐嚇取│
│  │利成│診治時，由癸○○、丁○○假冒│財罪，處有期徒刑陸│
│  │路 1│乙○○○之親友，以Ｇ○○醫療│月，減為有期徒刑參│
│  │段18│不當為由，要求支付賠償金，並│月                │
│  │0號 │恫嚇稱：倘不處理就要提告，致│丁○○共同犯恐嚇取│
│  │    │Ｇ○○陷於錯誤並因恐受司法追│財罪，處有期徒刑陸│
│  │    │訴而心生畏懼，遂支付5萬元賠 │月，減為有期徒刑參│
│  │    │償金，癸○○等於取得款項後分│月                │
│  │    │贓花用之。                  │林國樑共同犯恐嚇取│
│  │    │                            │財罪，處有期徒刑陸│
│  │    │                            │月，減為有期徒刑參│
│  │    │                            │月                │
├─┼──┼──────────────┼─────────┤
│6 │96年│林國樑事先選定犯案對象，再由│癸○○共同犯詐欺取│
│  │4月4│己○○佯裝病患，在乙○○○陪│財未遂罪，處有期徒│
│  │日上│同下進入辰○○（涉嫌違反醫師│刑貳月，減為有期徒│
│  │午 8│法部分，由警方另行移送偵辦）│刑壹月            │
│  │時30│經營之齒模店，偽稱製作假牙，│乙○○○共同犯詐欺│
│  │分許│辰○○檢視己○○之牙齒並拓印│取財未遂罪，處有期│
│  │、宜│齒模後，己○○即佯裝身體不適│徒刑貳月，減為有期│
│  │蘭縣│送醫，嗣己○○在宜蘭醫院診治│徒刑壹月          │
│  │壯圍│時，癸○○、丁○○即假冒張玉│己○○共同犯詐欺取│
│  │鄉壯│英親友，以辰○○醫療不當為由│財未遂罪，處有期徒│
│  │濱路│，要求賠償金，惟辰○○察覺有│刑貳月，減為有期徒│
│  │3 段│異拒絕而未遂。              │刑壹月            │
│  │478 │                            │丁○○共同犯詐欺取│
│  │號  │                            │財未遂罪，處有期徒│
│  │    │                            │刑貳月，減為有期徒│
│  │    │                            │刑壹月            │
│  │    │                            │林國樑共同犯詐欺取│
│  │    │                            │財未遂罪，處有期徒│
│  │    │                            │刑貳月，減為有期徒│
│  │    │                            │刑壹月            │
├─┼──┼──────────────┼─────────┤
│7 │96年│林國樑事先選定犯案對象，再由│癸○○共同犯恐嚇取│
│  │4 月│乙○○○假冒病患，在己○○陪│財罪，處有期徒刑陸│
│  │12日│同下進入亥○○（涉嫌違反醫師│月，減為有期徒刑參│
│  │上午│法部分，由警方另行移送偵辦）│月                │
│  │9 時│住宅，乙○○○謊稱身體不適要│乙○○○共同犯恐嚇│
│  │許、│求施打營養針，亥○○為之注射│取財罪，處有期徒刑│
│  │宜蘭│後，乙○○○即佯裝心臟不適要│陸月，減為有期徒刑│
│  │縣五│求送醫，嗣於蘇澳榮民醫院診治│參月              │
│  │結鄉│時，被告癸○○、丁○○即假冒│己○○共同犯恐嚇取│
│  │利成│乙○○○之親友，以被害人醫療│財罪，處有期徒刑陸│
│  │路 1│不當為由，要求支付賠償金，徐│月，減為有期徒刑參│
│  │段50│稹憶陷於錯誤遂支付4 萬元，陳│月                │
│  │巷31│賜賓承同一犯意，隨即於是日晚│丁○○共同犯恐嚇取│
│  │號  │間再以電話恫嚇稱：不給錢就不│財罪，處有期徒刑陸│
│  │    │放過妳，不寫協議書就報警捉妳│月，減為有期徒刑參│
│  │    │等恐嚇話語，致亥○○陷於錯誤│月                │
│  │    │並因恐遭暴力糾纏及司法追訴而│林國樑共同犯恐嚇取│
│  │    │心生畏懼，遂於是日晚間8 時許│財罪，處有期徒刑陸│
│  │    │再支付16萬元予前來取款之陳賜│月，減為有期徒刑參│
│  │    │賓、林國樑。                │月                │
├─┼──┼──────────────┼─────────┤
│8 │96年│林國樑事先選定犯案對象，再由│癸○○共同犯詐欺取│
│  │5 月│己○○佯裝病患，在乙○○○陪│財未遂罪，處有期徒│
│  │11日│同下進入Ｈ○○（涉嫌違反醫師│刑貳月            │
│  │上午│法部分，由警方另行移送偵辦）│乙○○○共同犯詐欺│
│  │9 時│經營之齒模店，偽稱製作假牙，│取財未遂罪，處有期│
│  │許、│待Ｈ○○檢視己○○之牙齒並拓│徒刑貳月          │
│  │宜蘭│印齒模後，己○○即佯裝身體不│己○○共同犯詐欺取│
│  │市負│適送醫，嗣己○○在蘭陽仁愛醫│財未遂罪，處有期徒│
│  │郭路│院診治時，癸○○、丁○○即假│刑貳月            │
│  │25巷│冒己○○之親友，林國樑則假冒│丁○○共同犯詐欺取│
│  │36號│己○○之老闆，以Ｈ○○醫療不│財未遂罪，處有期徒│
│  │    │當為由，要求支付賠償金2萬5,0│刑貳月            │
│  │    │00，惟Ｈ○○察覺有異拒絕賠償│林國樑共同犯詐欺取│
│  │    │而未遂                      │財未遂罪，處有期徒│
│  │    │                            │刑貳月            │
├─┼──┼──────────────┼─────────┤
│9 │96年│乙○○○佯裝病患，在己○○陪│癸○○共同犯恐嚇取│
│  │3 月│同下進入Ｉ○○（涉嫌違反醫師│財罪，處有期徒刑陸│
│  │27日│法部分，由警方另行移送偵辦）│月，減為有期徒刑參│
│  │下午│經營之西藥房，要求Ｉ○○提供│月                │
│  │3 時│成藥服用，乙○○○服用後即佯│乙○○○共同犯恐嚇│
│  │許、│裝身體不適要求送醫，嗣田許金│取財罪，處有期徒刑│
│  │宜蘭│英於蘇澳榮民醫院診治時，陳賜│陸月，減為有期徒刑│
│  │縣蘇│賓、丁○○假冒乙○○○之親友│參月              │
│  │澳鎮│，以Ｉ○○醫療不當為由，要求│己○○共同犯恐嚇取│
│  │中原│支付賠償金，並恫嚇稱：要前往│財罪，處有期徒刑陸│
│  │路47│警局備案等話語，致Ｉ○○陷於│月，減為有期徒刑參│
│  │號仁│錯誤並因恐受司法追訴而心生畏│月                │
│  │大藥│懼，支付10萬元賠償金，癸○○│丁○○共同犯恐嚇取│
│  │局  │等於取得款項後分贓取用之。  │財罪，處有期徒刑陸│
│  │    │                            │月，減為有期徒刑參│
│  │    │                            │月                │
├─┼──┼──────────────┼─────────┤
│10│96年│乙○○○佯裝病患，在伍吳美貴│癸○○共同犯恐嚇取│
│  │6月1│陪同下進入酉○○（涉嫌違反醫│財罪，處有期徒刑陸│
│  │日下│師法部分，由警方另行移送偵辦│月                │
│  │午 2│）經營之國安藥局，要求酉○○│乙○○○共同犯恐嚇│
│  │時許│施打針劑止痛，注射後乙○○○│取財罪，處有期徒刑│
│  │、臺│即佯裝心臟不適要求送醫，嗣於│陸月              │
│  │中縣│豐原醫院診治時，癸○○、何樹│丁○○共同犯恐嚇取│
│  │豐原│水、丙○○佯裝係乙○○○之親│財罪，處有期徒刑陸│
│  │市富│友，以酉○○醫療不當為由，要│月                │
│  │春街│求弭補，並恫嚇稱：要前往警局│伍吳美貴共同犯恐嚇│
│  │11號│備案等話語，致酉○○陷於錯誤│取財罪，處有期徒刑│
│  │國安│並因恐受司法追訴而心生畏懼，│陸月              │
│  │保健│支付8萬元賠償金，癸○○等於 │丙○○共同犯恐嚇取│
│  │藥局│取得款項後分贓取用之。      │財罪，處有期徒刑陸│
│  │    │                            │月，如易科罰金，以│
│  │    │                            │新臺幣壹仟元折算壹│
│  │    │                            │日                │
├─┼──┼──────────────┼─────────┤
│11│96年│未○○佯裝病患，在伍吳美貴陪│癸○○共同犯詐欺取│
│  │7月6│同下進入Ｄ○○（涉嫌違反醫師│財罪，處有期徒刑參│
│  │日上│法部分，由警方另行移送偵辦）│月                │
│  │午某│經營之惠健藥房，要求配藥服用│                  │
│  │時許│，未○○服用後隨即佯裝身體不│丁○○共同犯詐欺取│
│  │、臺│適昏倒送醫，嗣未○○在澄清醫│財罪，處有期徒刑參│
│  │中縣│院就治，癸○○、丁○○即假冒│月                │
│  │沙鹿│係未○○之親友，以Ｄ○○供藥│                  │
│  │鎮南│不當為由，要求支付賠償金，致│伍吳美貴共同犯詐欺│
│  │陽路│Ｄ○○陷於錯誤，支付6,000 元│取財罪，處有期徒刑│
│  │400 │賠償金，癸○○等於取得款項後│參月              │
│  │號惠│分贓取用之。                │未○○共同犯詐欺取│
│  │健藥│                            │財罪，累犯，處有期│
│  │房  │                            │徒刑肆月          │
├─┼──┼──────────────┼─────────┤
│12│96年│乙○○○佯裝病患，在己○○陪│癸○○共同犯詐欺取│
│  │7 月│同下，進入Ｋ○○（涉嫌違反醫│財未遂罪，處有期徒│
│  │23日│師法部分，由警方另行移送偵辦│刑貳月            │
│  │上午│）經營之齒模店，偽稱製作假牙│乙○○○共同犯詐欺│
│  │10時│，經Ｋ○○檢視乙○○○牙齒並│取財未遂罪，處有期│
│  │許、│清理結石後，乙○○○即佯裝身│徒刑貳月          │
│  │桃園│體不適送醫，嗣乙○○○於怡仁│己○○共同犯詐欺取│
│  │縣楊│醫院診治時，癸○○、丁○○即│財未遂罪，處有期徒│
│  │梅鎮│假冒乙○○○之親友，以Ｋ○○│刑貳月            │
│  │信義│醫療不當為由，要求支付賠償金│丁○○共同犯詐欺取│
│  │街21│，惟Ｋ○○察覺有異，拒絕賠償│財未遂罪，處有期徒│
│  │9號 │而未遂。                    │刑貳月            │
├─┼──┼──────────────┼─────────┤
│13│96年│甲○○帶同佯裝成病患之己○○│癸○○共同犯詐欺取│
│  │8 月│搭乘丁○○駕駛之自小客車前往│財罪，處有期徒刑參│
│  │20日│Ｌ○○（涉嫌違反醫師法部分，│月                │
│  │上午│由警方另行移送偵辦）經營之西│己○○共同犯詐欺取│
│  │11時│藥房，要求配藥服用，己○○用│財罪，處有期徒刑參│
│  │許、│藥離去後，甲○○即撥打電話與│月                │
│  │嘉義│Ｌ○○聯繫，謊稱己○○服藥後│丁○○共同犯詐欺取│
│  │市仁│身體不適住院，壬○○亦假冒係│財罪，處有期徒刑參│
│  │愛路│己○○之女兒與Ｌ○○商討賠償│月                │
│  │570 │事宜，致Ｌ○○陷於錯誤，陸續│甲○○共同犯詐欺取│
│  │號明│交付款項予甲○○、癸○○，總│財罪，處有期徒刑參│
│  │泰藥│計金額達13萬元，癸○○等取得│月，如易科罰金，以│
│  │局  │款項後隨即分贓取用。        │新臺幣壹仟元折算壹│
│  │    │                            │日                │
│  │    │                            │壬○○共同犯詐欺取│
│  │    │                            │財罪，處有期徒刑參│
│  │    │                            │月，如易科罰金，以│
│  │    │                            │新臺幣壹仟元折算壹│
│  │    │                            │日                │
├─┼──┼──────────────┼─────────┤
│14│96年│己○○佯裝病患，在蘇明發陪同│己○○共同犯恐嚇取│
│  │8 月│下進入Ｂ○○○（涉嫌違反醫師│財罪，處有期徒刑陸│
│  │28日│法部分，由警方另行移送偵辦）│月                │
│  │上午│經營之西藥房，要求配藥服用，│癸○○共同犯恐嚇取│
│  │10時│己○○服藥後即佯裝身體不適送│財罪，處有期徒刑陸│
│  │許、│往順天醫院救治，癸○○、賴總│月                │
│  │臺中│敏即假冒己○○之親友，以陳林│卯○○共同犯恐嚇取│
│  │市北│秀玉配藥不當為由，要求支付賠│財罪，處有期徒刑陸│
│  │屯區│償金，並恫嚇稱：若不和解，要│月                │
│  │橫坑│至警局備案等話語，致Ｂ○○○│蘇明發共同犯恐嚇取│
│  │巷10│陷於錯誤並因恐受司法追訴而心│財罪，累犯，處有期│
│  │號東│生畏懼，遂支付4萬6,000元賠償│徒刑柒月。        │
│  │成藥│金，癸○○等取得款項後即分贓│                  │
│  │局  │取用之。                    │                  │
├─┼──┼──────────────┼─────────┤
│15│96年│己○○佯裝病患，在蘇明發陪同│己○○共同犯詐欺取│
│  │8 月│下進入Ｊ○○（涉嫌違反醫師法│財未遂罪，處有期徒│
│  │28日│部分，由警方另行移送偵辦）經│刑貳月            │
│  │下午│營之西藥房，要求配藥服用，張│                  │
│  │1 時│玉英服藥後即佯裝身體不適住院│癸○○共同犯詐欺取│
│  │許、│醫治，癸○○隨即假冒己○○之│財未遂罪，處有期徒│
│  │臺中│親友，以Ｊ○○配藥不當為由，│刑貳月            │
│  │市北│要求支付賠償金，惟Ｊ○○察覺│                  │
│  │區進│有異，拒絕支付而未遂。      │蘇明發共同犯詐欺取│
│  │化北│                            │財未遂罪，累犯，處│
│  │路14│                            │有期徒刑參月      │
│  │號  │                            │                  │
├─┼──┼──────────────┼─────────┤
│16│96年│乙○○○佯裝病患，在己○○陪│己○○共同犯恐嚇取│
│  │7 月│同下進入Ｅ○○（涉嫌違反醫師│財罪，處有期徒刑陸│
│  │25日│法部分，由警方另行移送偵辦）│月                │
│  │下午│經營之中醫診所要求治療，經陳│                  │
│  │2 時│聯盟施以指壓等治療後，田許金│乙○○○共同犯恐嚇│
│  │許、│英即佯裝身體不適暈倒送醫，嗣│取財罪，處有期徒刑│
│  │臺中│乙○○○於大里仁愛醫院診治時│陸月              │
│  │縣太│，卯○○、戊○○即假冒田許金│                  │
│  │平市│英之親友，以Ｅ○○醫療不當為│卯○○共同犯恐嚇取│
│  │中山│由，要求支付賠償金4萬2,000元│財罪，處有期徒刑陸│
│  │路 2│，並恫嚇稱：不賠償就要報警處│月                │
│  │段25│理等話語，致Ｅ○○陷於錯誤並│                  │
│  │9 巷│因恐受司法追訴及名譽受損而心│戊○○共同犯恐嚇取│
│  │19弄│生畏懼，當場支付4萬2,000元，│財罪，累犯，處有期│
│  │42號│卯○○等取得款項後即分贓取用│徒刑柒月          │
│  │    │之。                        │                  │
├─┼──┼──────────────┼─────────┤
│17│96年│未○○陪同佯裝成病患之己○○│己○○共同犯恐嚇取│
│  │10月│進入戌○○（涉嫌違反醫師法部│財罪，處有期徒刑陸│
│  │1 日│分，由警方另行移送偵辦）經營│月                │
│  │上午│之齒模店，戌○○檢視己○○之│                  │
│  │某時│牙齒並拓印齒模後，己○○即佯│未○○共同犯恐嚇取│
│  │許、│裝身體不適送醫急救，己○○在│財罪，累犯，處有期│
│  │臺中│慈濟醫院診治時，卯○○、蘇明│徒刑柒月          │
│  │縣太│發即假冒係己○○之親友，以醫│                  │
│  │平市│療不當，要求戌○○支付賠償金│蘇明發共同犯恐嚇取│
│  │宜昌│，並恫嚇稱：不賠償就要檢舉、│財罪，累犯，處有期│
│  │路46│別不知好歹，黑白兩道都行得通│徒刑柒月          │
│  │5 巷│等話語，致戌○○陷於錯誤並因│                  │
│  │23號│恐受司法追訴及暴力糾纏而心生│卯○○共同犯恐嚇取│
│  │長宏│畏懼，遂支付5萬5,000元賠償金│財罪，處有期徒刑陸│
│  │瓷牙│，卯○○等於取得款項後即分贓│月                │
│  │    │取用之。                    │                  │
├─┼──┼──────────────┼─────────┤
│18│95年│姓名、年籍不詳之婦人佯裝成病│己○○共同犯恐嚇取│
│  │9 月│患，在己○○陪同下進入午○○│財最，處有期徒刑陸│
│  │27日│（涉嫌違反醫師法部分，由警方│月，減為有期徒刑參│
│  │某時│另行移送偵辦）經營之藥局，要│月                │
│  │許、│求配藥服用，佯裝之患者服用後│                  │
│  │臺中│即謊稱身體不適，要求送醫治療│                  │
│  │縣新│，嗣於中國醫藥學院診治時， 8│                  │
│  │社鄉│名姓名、年籍不詳之男子佯稱係│                  │
│  │興義│患者之親友，以午○○醫療不當│                  │
│  │街98│為由，索取賠償金50萬元，並以│                  │
│  │號峰│三字經恫嚇，致午○○陷於錯誤│                  │
│  │國藥│並因恐受暴力糾纏而心生畏懼，│                  │
│  │局  │最後支付1萬餘元。           │                  │
├─┼──┼──────────────┼─────────┤
│19│96年│黃多事先選定犯案對象後，由黃│辛○○共同犯詐欺取│
│  │5 月│翠梅佯裝病患，在己○○陪同下│財未遂罪，處有期徒│
│  │25日│進入申○○（涉嫌違反醫師法部│刑貳月            │
│  │某時│分，由警方另行移送偵辦）住宅│子○○共同犯詐欺取│
│  │許、│，要求施打止痛劑，經施打後黃│財未遂罪，處有期徒│
│  │彰化│翠梅即佯裝昏倒送醫，子○○在│刑貳月            │
│  │縣溪│道安醫院就診時，辛○○、蔡葉│寅○○○共同犯詐欺│
│  │湖鎮│麗珠即假冒子○○之親友，以林│取財未遂罪，處有期│
│  │西安│詠現醫療不當為由，要求支付賠│徒刑貳月          │
│  │路99│償金，惟申○○察覺有異拒絕賠│黃多共同犯詐欺取財│
│  │巷26│償而未遂。                  │未遂罪，處有期徒刑│
│  │號  │                            │貳月，如易科罰金，│
│  │    │                            │以新臺幣壹仟元折算│
│  │    │                            │壹日              │
│  │    │                            │己○○共同犯詐欺取│
│  │    │                            │財未遂罪，處有期徒│
│  │    │                            │刑貳月            │
├─┼──┼──────────────┼─────────┤
│20│96年│庚○○事先選定犯案對象，再由│己○○共同犯恐嚇取│
│  │5 月│己○○佯裝病患，在寅○○○陪│財罪，處有期徒刑陸│
│  │29日│同下進入宇○○（涉嫌違反醫師│月                │
│  │上午│法部分，由警方另行移送偵辦）│                  │
│  │8 時│經營之齒模店，宇○○檢視張玉│辛○○共同犯恐嚇取│
│  │許、│英之牙齒後表示須將牙齒磨平，│財罪，處有期徒刑陸│
│  │澎湖│遂注射麻醉劑，己○○隨即佯裝│月                │
│  │縣馬│身體不適送醫急救，嗣於澎湖醫│子○○共同犯恐嚇取│
│  │公市│院診治時，辛○○、子○○、許│財罪，處有期徒刑陸│
│  │中正│美麗即假冒己○○之親友，以郭│月                │
│  │路 5│高賞醫療不當為由，要求支付賠│寅○○○共同犯恐嚇│
│  │巷10│償金，並恫嚇稱：若不好好處理│取財罪，處有期徒刑│
│  │號之│，患者之兒子將不會善罷干休，│陸月              │
│  │4   │會很悽慘等話語，致宇○○陷於│                  │
│  │    │錯誤並因恐受暴力糾纏而心生畏│庚○○共同犯恐嚇取│
│  │    │懼，遂支付10萬元賠償金，郭峰│財罪，處有期徒刑陸│
│  │    │成等於取得款項後即分贓取用之│月                │
├─┼──┼──────────────┼─────────┤
│21│96年│子○○佯裝病患，在姓名、年籍│子○○共同犯恐嚇取│
│  │3 月│不詳、綽號「阿香」之成年婦人│財罪，處有期徒刑陸│
│  │21日│陪同下進入天○○○（涉嫌違反│月，減為有期徒刑參│
│  │下午│醫師法部分，由警方另行移送偵│月                │
│  │1 時│辦）經營之藥局，要求施打針劑│黃忠川共同犯恐嚇取│
│  │許、│止痛，經注射後，子○○即佯裝│財罪，處有期徒刑陸│
│  │臺中│身體不適送澄清醫院，嗣又轉送│月，減為有期徒刑參│
│  │縣霧│秀傳醫院醫治，黃忠川、葉曾素│月                │
│  │峰鄉│霞、彭瑞芳等人即假冒子○○之│丑○○○共同犯恐嚇│
│  │五福│親友，以天○○○醫療不當為由│取財罪，處有期徒刑│
│  │路22│，要求支付賠償金，恫嚇稱：要│陸月，減為有期徒刑│
│  │9 號│報警處理等語，並以三字經怒罵│參月              │
│  │國洲│，致天○○○陷於錯誤並因恐受│彭瑞芳共同犯恐嚇取│
│  │藥局│司法追訴及暴力糾纏而心生畏懼│財罪，處有期徒刑陸│
│  │    │，遂支付16萬元賠償金，子○○│月，減為有期徒刑參│
│  │    │等於取得款項後即分贓使用之。│月                │
├─┼──┼──────────────┼─────────┤
│22│96年│子○○佯裝病患，在姓名、年籍│辛○○共同犯恐嚇取│
│  │4 月│不詳，綽號「阿香」之成年婦人│財罪，處有期徒刑陸│
│  │13日│陪同下進入地○○（涉嫌違反醫│月，減為有期徒刑參│
│  │晚間│師法部分，由警方另行移送偵辦│月                │
│  │某時│）之住處，要求施打針劑止痛，│                  │
│  │許、│施打後，子○○即佯裝身體不適│子○○共同犯恐嚇取│
│  │彰化│送醫急救，嗣於彰化基督教醫院│財罪，處有期徒刑陸│
│  │縣秀│診治時，辛○○、姓名年籍不詳│月，減為有期徒刑參│
│  │水鄉│、綽號「小虎」、「玻璃」之成│月                │
│  │民生│年人即假冒係子○○之親友，以│                  │
│  │街15│地○○醫療不當為由，要求支付│                  │
│  │7 號│賠償金，並恫嚇稱：要報警處理│                  │
│  │    │且不負責地○○之安全等話語，│                  │
│  │    │致地○○陷於錯誤並因恐受司法│                  │
│  │    │追訴及暴力糾纏而心生畏懼，遂│                  │
│  │    │支付30萬萬元賠償金予辛○○，│                  │
│  │    │辛○○等取得款項後即分贓使用│                  │
│  │    │之。                        │                  │
├─┼──┼──────────────┼─────────┤
│23│96年│彭駿騰佯裝成病患，在彭瑞芳陪│黃忠川共同犯恐嚇取│
│  │4 月│同下至黃○○（涉嫌違反醫師法│財罪，處有期徒刑陸│
│  │28日│部分，由警方另行移送偵辦）經│月                │
│  │晚間│營之藥局，要求施打止痛針，經│                  │
│  │8 時│注射後，彭駿騰即佯裝不適送醫│彭瑞芳共同犯恐嚇取│
│  │許、│，嗣於童綜合醫院診治中，黃忠│財罪，處有期徒刑陸│
│  │彰化│川等即假冒彭駿騰之親友，以陳│月                │
│  │縣大│佳堆醫療不當為由，要求支付賠│                  │
│  │村鄉│償金，並恫嚇稱：若不處理就要│彭俊騰共同犯恐嚇取│
│  │大崙│報警等話語，致黃○○陷於錯誤│財罪，處有期徒刑陸│
│  │路12│並因恐受司法追訴而心生畏懼，│月，如易科罰金，以│
│  │號之│遂支付3萬8千元賠償金，黃忠川│新臺幣壹仟元折算壹│
│  │6 德│等取得款項後即分贓取用之。  │日                │
│  │安藥│                            │                  │
│  │局  │                            │                  │
├─┼──┼──────────────┼─────────┤
│24│96年│丑○○○佯裝病患，在寅○○○│丑○○○共同犯恐嚇│
│  │6 月│陪同下進入宙○○（涉嫌違反醫│取財罪，處有期徒刑│
│  │22日│師法部分，由警方另行移送偵辦│陸月              │
│  │上午│）經營之齒模店，稱欲製作假牙│                  │
│  │10時│，宙○○檢視後，認須拔除鬆動│庚○○共同犯恐嚇取│
│  │許、│牙齒，注射麻醉劑後，丑○○○│財罪，處有期徒刑陸│
│  │屏東│即佯裝身體不適送醫急救，嗣葉│月                │
│  │縣茄│曾素霞在小康醫院診治時，許美│                  │
│  │東鄉│麗即假冒丑○○○之親友，以陳│寅○○○共同犯恐嚇│
│  │塭田│文德醫療不當為由，要求支付賠│取財罪，處有期徒刑│
│  │路94│償金，並恫嚇稱：要是沒有賠償│陸月              │
│  │號再│，要到派出所備案等話語，致陳│                  │
│  │生牙│文德陷於錯誤並因恐受司法追訴│                  │
│  │科  │而心生畏懼，遂支付5,000 元賠│                  │
│  │    │償金，丑○○○等於取得款項後│                  │
│  │    │即分贓取用。                │                  │
├─┼──┼──────────────┼─────────┤
│25│96年│子○○佯裝病患，在寅○○○陪│辛○○共同犯恐嚇取│
│  │6 月│同下進入Ｃ○○（涉嫌違反醫師│財罪，處有期徒刑陸│
│  │26日│法部分，由警方另行移送偵辦）│月                │
│  │上午│經營之西藥房，要求施打綜合維│子○○共同犯恐嚇取│
│  │9 時│他命劑，經施打後，子○○即佯│財罪，處有期徒刑陸│
│  │許、│裝身體不適送醫，嗣於慈濟醫院│月                │
│  │台東│關山分院診治時，辛○○、許美│庚○○共同犯恐嚇取│
│  │縣鹿│麗即假冒子○○之親友，以陳貞│財罪，處有期徒刑陸│
│  │野鄉│宗醫療不當為由，要求支付賠償│月                │
│  │中山│金，並以：旁人建議至警局備案│寅○○○共同犯恐嚇│
│  │路25│等話語，暗示Ｃ○○若不為相當│取財罪，處有期徒刑│
│  │6 號│之賠償，要檢舉Ｃ○○違反醫師│陸月              │
│  │宗德│法之行為，致Ｃ○○陷於錯誤並│                  │
│  │藥房│因恐受司法追訴而心生畏懼，遂│                  │
│  │    │支付3萬6,000元賠償金，辛○○│                  │
│  │    │等於取得款項後即分贓取用之。│                  │
└─┴──┴──────────────┴─────────┘


司法院資訊處製作；財團法人民間司法改革基金會備份。
